臺灣高雄地方法院刑事判決　　　　　　　 95年度矚訴字第5號
公　訴　人　臺灣高雄地方法院檢察署檢察官
被　　　告　壬○○
選任辯護人　陳炳彰律師
　　　　　　秦德進律師
　　　　　　洪世崇律師
被　　　告　辛○○
被　　　告　乙○○
　　　　　　　　　　6樓
選任辯護人　陳正達律師
選任辯護人　許惠珠律師
被　　　告　戊○○
選任辯護人　劉新安律師
上列被告因妨害自由等案件，經檢察官提起公訴（95年度偵字第
29009 號、29740 號、30058 號、30260 號、30538 號、33267
號），本院判決如下：
    主  文
壬○○共犯詐欺取財罪，處有期徒刑拾月，減為有期徒刑伍月，
如易科罰金，以新臺幣貳仟元折算壹日。
辛○○共犯詐欺取財罪，處有期徒刑陸月，如易科罰金，以新臺
幣貳仟元折算壹日，減為有期徒刑參月，如易科罰金，以新臺幣
貳仟元折算壹日。又犯詐欺取財罪，處有期徒刑陸月，如易科罰
金，以新臺幣貳仟元折算壹日，減為有期徒刑參月，如易科罰金
，以新臺幣貳仟元折算壹日；應執行有期徒刑伍月，易科罰金，
以新臺幣貳仟元折算壹日。
乙○○共犯剝奪他人行動自由罪，累犯，處有期徒刑壹年，減為
有期徒刑陸月，如易科罰金，以新臺幣貳仟元折算壹日。戊○○
所簽立背書已遭撕毀之空白支票參張沒收。
戊○○無罪。
    事  實
一、乙○○於民國93年間，因犯妨害自由罪，於95年7月19日經
    台灣台北地方法院判處有期徒刑6月確定，於同年9月26日易
    科罰金執行完畢；壬○○於83年間曾犯槍砲彈藥刀械管制條
    例罪，經台灣高等法院高雄分院判處有期徒刑15年確定，於
    90年10月假釋出獄，現仍假釋中；辛○○於94年10月因犯公
    共危險罪，經台灣台南地方法院檢察署檢察官為緩起訴處分
   ，現仍在緩起訴期間。
二、乙○○（綽號小宇）、庚○○、己○○、丁○○、丙○○（
    綽號小伍）間，及壬○○（綽號小龍）、辛○○（綽號小蔡
    ）間，均係認識之朋友；甲○○為乙○○之女姓友人，亦與
    庚○○、己○○、丁○○熟識；壬○○另於民國95年6月間
    某日，透過友人郭慶章介紹，在郭慶章高雄市住處附近海產
    店，認識任職於中華職業棒球大聯盟所屬成員大高熊育樂股
    份有限公司（即La New熊隊，以下簡稱熊隊）投手教練戊○○；辛○○原本即與台北地區之友人癸○○（綽號中哥）熟
    識；而癸○○與丙○○、于英傑（綽號小于）平時即為相識
    之朋友。
三、95年7 月間某日，癸○○至台南為看房屋處理私人事宜，與
    丙○○、于英傑一同南下台南，並與辛○○吃飯，經辛○○
    介紹而認識偶從事房地產生意之壬○○，席間聊起職業棒球
    之事，壬○○即表示其認識職棒熊隊投手教練戊○○，辛○○亦表明因前曾打過棒球而認識部分職棒熊隊球員，壬○○
    、辛○○提議可否合作投資綁（收買）球員打假球（在球場
    上放水）以利簽賭；上情引起丙○○之高度興趣，事後該3
    人又於95年7月底某日，又南下台南市，與壬○○、辛○○
    在台南市「南門庭院」餐廳見面，雙方即商議預備各投資新
    台幣（下同）300萬元綁球員打假球有關事宜，其中癸○○
    、于英傑因缺乏資金而無力參與，另丙○○雖亦自有資金不
    足，然在返回台北之後，則找上乙○○商議，獲得乙○○首
    肯，同意與丙○○南下討論。同年8月中旬某日，乙○○、
    丙○○在癸○○、于英傑陪同之下，在高雄縣鳥松鄉澄清湖
    畔餐廳與壬○○、辛○○見面，商談雙方合作事宜。壬○○
    、辛○○見金主乙○○已南下，認為有利可圖，明知渠等並
    無能力左右熊隊球員在球場上控制比賽之輸贏，及提供熊隊
    比賽時，確定會輸球之訊息供乙○○等人下注簽賭贏錢，且
    壬○○經郭慶章介紹織戊○○後，曾於95年6月中旬左右向
    戊○○要求找球員外出應酬遭拒，戊○○自始並未答應壬○○為其打假球，詎該二人仍共同基於兩隊比賽時必有輸贏之
    認識，且於比賽時不確定熊隊輸球或贏球，即便熊隊贏球亦
    不違背其本意之詐欺犯意，由壬○○向在場之乙○○、丙○○、癸○○、于英傑等人吹噓其與熊隊投手戊○○熟識，可
    以請戊○○代為安排投手或其他球員在比賽時予以放水，讓
    熊隊輸球，及辛○○亦與部分球員認識，也可以請辛○○出
    面綁球員打假球，讓渠等簽賭贏錢等語，在場之辛○○亦附
    合壬○○之說法，表示其與熊隊球員有熟悉，可以代為安排
    球員打假球等語，壬○○並表示伊亦出資300 萬元來共同運
    作，致乙○○信以為真而陷於錯誤，以為壬○○、辛○○有
    此能耐，返回霖園飯店與丙○○商議後，乃同意出資300 萬
    元，作為壬○○、辛○○進行收買球員打假球之資金。數日
    後，乙○○隨即簽發其所有付款銀行華泰商業銀行光復分行
    ，票號第ＡＡ0000000 號、發票日95年8 月24日、面額300
    萬元之支票1 張，交予丙○○，丙○○於同年8 月中旬某日
    ，在癸○○、于英傑陪同下，攜帶該張支票至高雄市某海產
    店交予壬○○，壬○○乃將支票交予不知情之友人陳藍璁代
    為提示，陳藍璁先存入不知情之表姐黃意馮所有，在合作金
    庫台南分行申請之第0000000000000 號帳戶，惟兌現前，因
    黃意馮有事人未在台南市，無法及時領取現金，乃臨時抽回
    而轉交予不知情之友人許菊晏所有，設在中國信託商業銀行
    仁德分行第000000000000號帳戶內提示兌領，陳藍璁提領現
    金後在台南市壬○○家中交予壬○○使用。
四、辛○○得知乙○○已將前開300萬元支票交付壬○○，且經
    提示付款，並於前開商議中知悉壬○○亦有自備資金300 萬
    元，共600萬元均由壬○○保管中；詎辛○○因自己在外負
    債累累，經濟狀況欠佳，另起不法所有之意圖，自同年8 月
    下旬起至同年9月間，竟利用壬○○信其可以代為出面收買
    球員打假球、進行運作為由，使壬○○陷於錯誤，接續於上
    開時間，在壬○○住處，以每次現金約20萬元至100萬元不
    等金額，向壬○○詐取約480 萬元，惟其取得款項後，並未
    實際上從事力收買熊隊任何一軍主力球員打假球事宜，除以
    其中少數資金與熟識之球員朋友飲宴外，餘額均由自己使用
    於清償債務或家用開銷。同年8 月下旬至9 月初期間，壬○○在等候不到辛○○提供明確熊隊球員同意配合打假球之訊
    息後，為向乙○○、丙○○有所交代，乃於丙○○詢問是否
    已安排妥當之打假球訊息時，隨意通報假訊息予丙○○，丙○○再將該訊息轉報乙○○，乙○○信以為真，據該訊息向
    不詳姓名之人下注簽賭中華職棒（乙○○共犯賭博部分，業
    經本院依協商程序判處新台幣三萬元，如易服勞役，以新台
    幣一仟元折算壹日確定在案），惟每賭均輸。事後引起丙○○不滿，乃一再質問壬○○為何提供之訊息均不準確，惟壬○○均告以正在進行中，且為求進一步有所交代，於95年9
    月間某日乃駕車北上，出面與丙○○、乙○○、于英傑等人
    在台北市金盃酒店飲宴，壬○○為再取信乙○○等人之信任
    ，以掩飾其施詐，並邀約當時尚不知情之戊○○前往參與飲
    宴，以使在隔壁包箱之乙○○見到相信壬○○確實有辦法；
    期間另在台北市○○○路某賓館處，以自寫之帳單提示丙○○、于英傑、癸○○，以證明確實有開銷用於運作球員。又
    於同年10月5 日，丙○○又在于英傑、癸○○陪同下，至高
    雄市○○路「8 號當舖」，找壬○○詢問有關上開打假球運
    作之事，壬○○則找辛○○前來討論，另以泡茶為由找戊○○前來，再度掩飾其施詐行為，不知情戊○○到場後，見狀
    約10多分鐘後旋即離開，丙○○並將此事告知乙○○。
五、乙○○平時即有下注職業棒球賭博，於95年2、3月間開始，
    即在台北市，或自己本人，或委由在台中市不詳姓名之友人
    ，代為下注簽賭國內或美國職業棒球，每次金額不定。庚○○、己○○、丁○○在同年8 、9 月間得知乙○○有「消息
    牌」後，亦基於共犯賭博之犯意，以每次數千元至1 萬元不
    等之金額，委請乙○○代為向不詳姓名人下注簽賭職棒，乙○○或自行下注，或轉請丙○○代為下注，惟因壬○○提供
    之訊息不正確，渠等亦是每賭必輸（庚○○、己○○、丁○○、丙○○共犯賭博部分，亦經本院依協商程序各判處罰金
    新台幣三萬元，如易服勞役，以新台幣一仟元折算壹日確定
    在案）。
六、乙○○投資前述300 萬元之後，因未獲得所謂之「消息牌」
    ，致其下注簽賭輸錢，乃於同年10月中旬起，急欲找尋壬○○、辛○○詢明原因，但因壬○○、辛○○避不見面，且壬○○前又向乙○○吹噓與其戊○○熟識，戊○○可以代為安
    排球員打假球，在急尋不到壬○○與辛○○情況下，乙○○
    以為戊○○與壬○○、蔡林鴻共謀向其詐騙，乃找來丁○○
    、庚○○、己○○於95年10月中旬某日，在台北縣新店巿三
    民路「一百快炒」店吃飯，協議共同基於剝奪他人行動自由
    之犯意聯絡（丁○○、庚○○、己○○三人共犯剝奪他人行
    動自由部分，業經本院依協商程序各判處有期徒刑六月，如
    易科罰金，以新臺幣二仟元折算壹日，減為有期徒三月，如
    易科罰金，以新臺幣二仟元折算壹日確定在案），先行商議
    南下找戊○○剝奪其行動自由問明原委，謀議既定後，4 人
    先於同年10月16日南下高雄，並由甲○○先以其母郭鳳英之
    名義登記，安排渠等住進高雄市○○區○○路金典酒店，期
    間4 人曾分批輪流前往高雄縣鳥松鄉澄清湖旁熊隊之練習球
    場等候戊○○未果，同年10月19日，丁○○、己○○因私事
    先行返回台北，翌日下午，庚○○先行前往澄清湖棒球場等
    候戊○○，同日下午4 時多，己○○、丁○○搭機南下高雄
    後，隨即搭乘計程車前往澄清湖球場與庚○○會同，3 人在
    該處等候至同日晚間11時許，發現戊○○自高雄縣鳥松鄉○○路115 號球隊宿舍出來，前往停車場進入其所有車牌號碼
    ＥＰ─7628號自小客車內欲開車時，即由己○○先敲車窗，
    告以「小龍的股東要找你」，並示意戊○○下車，庚○○、
    丁○○同時擁上，戊○○因在深夜忽見渠等3 人，且均不認
    識，致不敢抗拒而依照指示上車坐於左後座，庚○○上車坐
    於右後座，丁○○坐於右前座，並由己○○開車。幾分鐘後
    ，3 人將戊○○帶往附近高雄縣鳥松鄉○○路8 號太湖船汽
    車旅館，丁○○付錢租房，進入房間後，庚○○以旅館內電
    話聯絡當時在金典酒店等候消息之乙○○，並告以上情。惟
    因太湖船汽車旅館距離澄清湖棒球場過近，為免生枝節，在
    停留10幾分鐘後，渠等決定更換地方。旋即再將戊○○帶上
    原車，改由庚○○開車，翌日零時14分許，途經高雄市○○
    路與光華路口小北百貨店時，己○○下車購得膠帶1 卷，上
    車後約10分鐘，渠等即以購得之膠帶將戊○○之眼睛矇住。
    途中因庚○○、己○○、丁○○係由台北南下，對高雄地區
    道路狀況不熟，庚○○乃與在高雄居住之甲○○通電話聯絡
    ，要求甲○○代為安排旅館，雙方乃約在高雄縣鳳山市○○
    路與瑞隆路口附近之麥當勞餐飲店旁會面，甲○○則駕駛乙○○所有小客車前往會合後，由甲○○駕駛該小客車在前引
    導，一同開往高雄縣鳳山市○○○街5 巷1 號御宿汽車旅館
    ，到達旅館門口時，甲○○將車停在該旅館外面，下車進入
    己○○駕駛之車，上車後並目睹戊○○遭人剝奪行動自由之
    情形，嗣該車進入該旅館後，由甲○○下車登記，繳付費用
    後，渠等將戊○○帶至房間等候乙○○期間，甲○○亦基於
    與乙○○、庚○○、己○○、丁○○共同剝奪他人行動自由
    之犯意，對戊○○表示稱：「我們不會傷害你，只是要釐清
    一些事實」（甲○○共犯剝奪他人行動自由部分，亦業經本
    院協商程序判處有期徒刑四月，如易科罰金，以新臺幣二仟
    元折算壹日，減為有期徒二月，如易科罰金，以新臺幣二仟
    元折算壹日確定在案），庚○○進入旅館不久，則外出駕駛
    田某小客車開至金典酒店搭載乙○○，約30至40分鐘之後，
    庚○○開車搭載乙○○到達御宿汽車旅館，乙○○入房上樓
    後即質問戊○○是否認識「小龍」（即壬○○），是否與「
    小龍」聯合向其詐騙，並告以「小龍」害其輸了不少錢等語
    ，同時為取得戊○○之對話，由在場之丁○○、己○○以手
    機對戊○○錄音、錄影存檔；乙○○再次對戊○○表示，因
    「小龍」害其輸了不少錢，又找不到「小龍」，要戊○○負
    責將其以前所輸的錢圓滿的要回來，並在熊隊與獅隊年度總
    冠軍戰中，至少要安排熊隊輸一場，以方便渠等下注贏回，
    惟戊○○表示非其個人所能控制，雙方談話並交集，乙○○
    個人另起使人行無義務之事強制之犯意，明知戊○○與其間
    並無債權債務關係，為取得其投資300 萬元予壬○○後輸錢
    ，及戊○○能在總冠軍比賽中安排熊隊輸一場球賽之擔保，
    竟拿出其所有台北市第九信用合作社雙連分社票號第ＤＥ
    0000 000號、ＤＥ0000000 號、ＤＥ0000 000號空白支票3
    張，令戊○○在支票上背書擔保，同時為便於戊○○持筆，
    將原貼在戊○○眼睛上之膠帶撕開，並以如不簽下背書，今
    天就走不了等語脅迫戊○○，戊○○迫於無奈只得依乙○○
    指示在上開支票上背書。完成背書後，乙○○再提醒戊○○
    總冠軍比賽中，要安排熊隊輸一場，且為聯絡方便，乙○○
    留下一個電號碼予戊○○後，由丁○○、己○○駕駛戊○○
    前開車輛，搭載戊○○至高雄市○○路與四維路附近，丁○○、己○○下車，將車交還給戊○○，渠等剝奪戊○○之行
    動自由，前後約4 小時多。
七、嗣於95年10月下旬，坊間傳聞有所謂戊○○之光碟出現後，
    戊○○乃於同年11月2 日下午，在中華職業棒球大聯盟人員
    陪同下，正式向刑事警察局報案。臺灣高雄地方法院檢察署
    依此指揮並核發拘票，先後查獲甲○○、乙○○、丁○○、
    己○○、庚○○、壬○○、丙○○、辛○○等人到案，並扣
    得乙○○所有供簽賭所用之簽單2 張（此部分業經本院依協
    商程序判決乙○○等人時沒收在案）、及事後扣得乙○○提
    供戊○○所簽立背書已遭撕毀之上開空白支票三張。
八、案經臺灣高雄地方法院檢察署指揮內政部警政署刑事警察局
    查獲移送及乙○○等人訴請偵辦。
    理  由
甲、證據能力部分：
一、按被告以外之人於審判外之陳述，雖不符前四條之規定，而
    經當事人於審判程序同意作為證據，法院審酌該言詞陳述或
    書面陳述作成之情況，認為適當者，亦得為證據。當事人、
    代理人或辯護人於法院調查證據時，知有第一百五十九條第
    一項不得為證據之情形，而未於言詞辯論終結前聲明異議，
    視為有前項之同意，刑事訴訟法第一百五十九條之五定有明
    文。
二、查本件被告壬○○犯罪事實之證據方法，即起訴書所引之證
    據，及卷內之證據，詳如：1.被告戊○○於95年11月02日警
    詢筆錄。2.被告戊○○於95年11月3 日警詢筆錄。3.被告戊○○於95年11月3 日偵訊筆錄（具結）。4.證人郭慶章於95
    年11月3 日警詢筆錄。5.證人郭慶章於95年11月3 日警詢筆
    錄。6.證人郭慶章於95年11月3 日偵訊筆錄（具結）。7.被
    告戊○○於95年12月21日之偵訊筆錄（具結）。8.被告乙○○於95年11月09日之警詢筆錄。9.被告乙○○於95年11 月9
    日之警詢筆錄。10.被告丙○○於95年11月9 日之警詢筆錄。
    11.證人于英傑於95年11月9 日之警詢筆錄。12.被告戊○○於
    95年11月10日之警詢筆錄。14.被告戊○○於95年11月10 日
    之警詢筆錄。15.被告甲○○於95年11月5 日偵訊筆錄（具結
    ）。16.被告丁○○於95年11月09日之警詢筆錄。17.被告庚○○於95年11月09日之警詢筆錄。19.被告乙○○於95年11月10
    日偵訊筆錄（具結）。20.被告丁○○於95年11月10日偵訊筆
    錄（具結）。被告庚○○於95年11月10日偵訊筆錄（具結
    ）。證人陳藍璁於95年12月1 日之警詢筆錄。證人陳藍
    璁於95年12月1 日之偵訊筆錄（具結）。被告丙○○於95
    年11月16日之警詢筆錄。被告丙○○於95年11月17日之警
    詢筆錄。被告丙○○於95年11月17日之偵訊筆錄。證人
    癸○○於95年11月9 日之警訊筆錄。證人癸○○於95年11
    月16日之警詢筆錄。證人于英傑於95年11月16日之警詢筆
    錄。證人于英傑於95年11月17日之偵訊筆錄（具結）。
    證人癸○○於95年11月17日之偵訊筆錄（具結）。被告
    辛○○於95年11月20日之警詢筆錄。證人胡睿紘於95年11
    月22日之警詢筆錄。證人胡睿紘於95年11月22日之偵訊筆
    錄（具結）。被告戊○○指認被告壬○○之相片一紙、證
    人郭慶章指認被告壬○○照片一紙、中國信託商業銀行股份
    有限公司95年11月20日中信銀集中作業字第958132215171號
    函一份（許菊晏）、華泰商業銀行票號：AA0000 000、日期
    ：95年8 月24日、面額：300 萬元之支票一紙、被告乙○○
    指認被告壬○○之相片一紙、被告乙○○指認被告壬○○照
    片一紙、被告丙○○指認被告壬○○照片一紙、被告丙○○
    指認被告壬○○相片一紙、證人癸○○指認被告壬○○相片
    一紙、證人癸○○指認被告壬○○相片一紙、證人于英傑指
    認被告壬○○照片一紙、被告辛○○指認被告壬○○之相片
    一紙、證人胡睿紘指認被告壬○○之相片一紙等證據，被告
    壬○○及辯護人均同意列入證據方法（見本院卷第一八五
    至一九一頁），是本院審酌該言詞陳述或書面陳述作成時之
    情況，認為適當，自得採為證據，先行敘明。
二、查本件被告辛○○犯罪事實之證據方法，即起訴書所引之證
    據，及卷內之證據，詳如：1.被告戊○○於95年11月2 日警
    詢筆錄。2.被告戊○○於95年11月3 日警詢筆錄。3.被告戊○○於95年11月3 日偵訊筆錄（具結）。4.被告戊○○於95
    年12月21日之偵訊筆錄（具結）。5.被告壬○○於95年11月
    14日之警詢筆錄。6.被告乙○○於95年11月09日之警詢筆錄
    。7.被告乙○○於95年11月9 日之警詢筆錄。8.被告丙○○
    於95年11月9 日之警詢筆錄。9.證人于英傑於95年11月9 日
    之警詢筆錄。10.被告戊○○於95年11月10日之警詢筆錄。11.
    證人陳藍璁於95年12月1 日之警詢筆錄。12.證人陳藍璁於95
    年12月1 日之偵訊筆錄（具結）。13.被告丙○○於95年11月
    16日之警詢筆錄。14.被告丙○○於95年11月17日之警詢筆錄
    。15.證人癸○○於95年11月9 日之警訊筆錄。16.證人癸○○
    於95年11月16日之警詢筆錄。17.證人于英傑於95年11月16日
    之警詢筆錄。18.證人于英傑於95年11月17日之偵訊筆錄（具
    結）。19.證人癸○○於95年11月17日之偵訊筆錄（具結）。
    20.證人王建強於95年11月22日之警詢筆錄。證人林士欽於
    95年11月22日之警詢筆錄。證人胡睿紘於95年11月22日之
    警詢筆錄。證人王建強於95年11月22日之偵訊筆錄（具結
    ）。證人林士欽於95年11月22日之偵訊筆錄（具結）。
    證人胡睿紘於95年11月22日之偵訊筆錄（具結）。證人許
    志華於95年11月23日之警詢筆錄。證人張民諺於95年11月
    23日之警詢筆錄。證人徐余偉於95年11月23日之警詢筆錄
    。證人許志華於95年11月23日之偵訊筆錄（具結）。證
    人徐余偉於95年11月23日之偵訊筆錄（具結）。證人張民
    諺於95年11月23日之偵訊筆錄（具結）。中國信託商業銀
    行股份有限公司95年11月20日中信銀集中作業字第95813221
    5171號函一份（許菊晏）、被告壬○○指認被告辛○○之相
    片一紙、華泰商業銀行票號：AA0000000 、日期：95年8 月
    24日、面額：300 萬元之支票一紙、被告丙○○指認被告辛○○相片一紙、證人癸○○指認被告辛○○相片一紙、證人
    于英傑指認被告辛○○照片一紙、證人王建強指認被告辛○○之相片一紙、證人林士欽指認被告辛○○之相片一紙、證
    人胡睿紘指認被告辛○○之相片一紙、證人許志華指認被告
    辛○○之相片一紙、證人張民諺指認被告辛○○之相片一紙
    、證人徐余偉指認被告辛○○之相片一紙等證據，被告辛○○同意列入證據方法（見本院卷第一九八至二０二頁），
    是本院審酌該言詞陳述或書面陳述作成時之情況，認為適當
    ，自得採為證據，亦先行敘明。
三、查本件被告乙○○犯罪事實之證據方法，即起訴書所引之證
    據，及卷內之證據，詳如：1.被告戊○○於95年11月02日警
    詢筆錄。2.被告戊○○於95年11月2 日警詢筆錄。3.被告戊○○於95年11月3 日警詢筆錄。4.被告戊○○於95年11月3
    日偵訊筆錄（具結）。5.被告戊○○於95年11月4 日警詢筆
    錄。6.證人許瑜婷於95年11月5 日警詢筆錄。7.被告戊○○
    於95年12月21日之偵訊筆錄（具結）。8.被告甲○○於95年
    11月5 日之警詢筆錄。9.被告甲○○於95年11月5 日之警詢
    筆錄。10.被告壬○○於95年11月14日之警詢筆錄。11.被告丙○○於95年11月9 日之警詢筆錄。12.證人于英傑於95年11月
    9 日之警詢筆錄。13.被告戊○○於95年11月10日之警詢筆錄
    。14.被告甲○○於95年11月5 日偵訊筆錄（具結）。15.被告
    甲○○於95年11月27日警詢筆錄。16.被告丁○○於95年11月
    09日之警詢筆錄。17.被告庚○○於95年11月09日之警詢筆錄
    。被告丁○○於95年11月10日偵訊筆錄（具結）。19.被告
    庚○○於95年11月10日偵訊筆錄（具結）。20.被告己○○於
    95年11月10日偵訊筆錄（具結）。被告己○○於95年11月
    9 日警詢筆錄。證人林煒珽於95年12月4 日之警詢筆錄。
    證人陳振隆於95年11月30日之警詢筆錄。被告丁○○於
    95年11月10日之警詢筆錄。被告丙○○於95年11月16日之
    警詢筆錄。被告丙○○於95年11月17日之警詢筆錄。證
    人癸○○於95年11月9 日之警訊筆錄。證人癸○○於95年
    11月16日之警詢筆錄。證人于英傑於95年11月16日之警詢
    筆錄。證人于英傑於95年11月17日之偵訊筆錄（具結）。
    證人癸○○於95年11月17日之偵訊筆錄（具結）。被告
    辛○○於95年11月20日之警詢筆錄。證人王建強於95年11
    月22日之警詢筆錄。證人林士欽於95年11月22日之警詢筆
    錄。證人胡睿紘於95年11月22日之警詢筆錄。證人王建
    強於95年11月22日之偵訊筆錄（具結）。證人林士欽於95
    年11月22日之偵訊筆錄（具結）。證人胡睿紘於95年11月
    22日之偵訊筆錄（具結）。證人許志華於95年11月23日之
    警詢筆錄。證人張民諺於95年11月23日之警詢筆錄。證
    人徐余偉於95年11月23日之警詢筆錄。證人許志華於95年
    11月23日之偵訊筆錄（具結）。證人徐余偉於95年11月23
    日之偵訊筆錄（具結）。證人張民諺於95年11月23日之偵
    訊筆錄（具結）。證人蔡英峰於95年11月24日之偵訊筆錄
    。、95年11月3 日刑事局南部打擊犯罪中心偵查報告一份
    、戊○○於10月20日被綁架過程示意表一紙、戊○○被綁架
    案相關電話分析表一紙、偵辦職棒綁架案調閱基地台通聯資
    料表一紙、中華電信通聯紀錄查詢系統查詢結果一紙、南屏
    電信股份有限公司南字資第951102004 號函一紙（00000000
    00之使用者為羅景良）、和信電信通聯調閱查詢單一份、南
    屏電信0000000000於95年10月20日通聯紀錄一紙、台灣大哥
    大基地台編號40117 、42007 、42008 、42611 、42612 於
    95年10月20日、21日通聯紀錄一份、泛亞電信基地台編號59
    01、5902、7651、12 632於95年10月20日、21日通聯紀錄一
    份、95年10月20日高雄縣鳥松鄉○○路8 號「太湖船汽車旅
    館」之監視錄影翻拍照片4 張、95年10月21日2 時5 分55秒
    、1 時6 分26秒「高雄金典飯店」監視錄影之翻拍照片3張
    、證人許瑜婷指認「高雄金典飯店」於95年10月21日2 時5
    分55秒監視錄影翻拍照片一紙（畫面中3 人為許瑜婷、庚○○、甲○○）、證人許瑜婷指認被告乙○○照片一紙、中國
    信託商業銀行股份有限公司95年11月20日中信銀集中作業字
    第958132215171號函一份（許菊晏）、被告乙○○開戶銀行
    列表一份、行動電話0000000000於95年11月4 日之監聽譯文
    一份（被告　甲○○）、戊○○95年10月20日遭乙○○等人
    妨害自由恐嚇取財案偵查報告一份、被告甲○○指認被告乙○○照片一紙、被告甲○○指認「高雄金典飯店」95年10月
    21日2 時5 分55秒監視錄影翻拍照片一紙、95年11月7 日內
    政部警政署刑事警察局搜索、扣押筆錄、扣押物品目錄表一
    份、被告壬○○指認被告乙○○之相片一紙、華泰商業銀行
    票號：AA0000000 、日期：95年8 月24日、面額：300 萬元
    之支票一紙、被告戊○○指認其於95年10月21日簽立背書之
    已撕毀空白支票三紙、被告丁○○指認被告乙○○照片一紙
    、被告丁○○指認被告乙○○照片一紙、被告庚○○指認被
    告乙○○照片一紙、被告庚○○指認被告乙○○照片一紙、
    95年10月21日0 時14分己○○於小北百貨購買膠帶之監視錄
    影翻拍照片一紙（經庚○○指認）、被告己○○指認被告乙○○照片一紙、太湖船汽車旅館95年10月20日23時27分至36
    分監視錄影翻拍相片10張、被告丙○○指認被告乙○○相片
    一紙、證人于英傑指認被告乙○○照片一紙、被告辛○○指
    認被告乙○○之相片一紙等證據，被告乙○○及辯護人均同
    意列入證據方法（見本院卷第三四六至三五三頁），是本
    院審酌該言詞陳述或書面陳述作成時之情況，認為適當，自
    得採為證據，同先行敘明。
貳、實體部分：
一、被告壬○○部分：
(一)訊據被告壬○○對於於民國95年6 月間某日，透過友人郭慶
    章介紹，在郭慶章高雄市住處附近海產店，認識職業棒球大
    聯盟所屬成員熊隊投手教練戊○○；於95年7 月間某日，癸○○南下台南看房屋處理私事並與辛○○吃飯，經辛○○介
    紹而認識癸○○、丙○○、于英傑等人，席間聊起職業棒球
    之事，伊有表示其認識戊○○，辛○○亦表明因前曾打過棒
    球而認識部分球員，當時伊、辛○○提議可否合作投資綁（
    收買）球員打假球（在球場上放水）以利簽賭。於95年7 月
    底時，癸○○、丙○○、于英傑3人南下，在台南市「南門
    庭院」餐廳與伊、辛○○見面，商議預備投資綁球員打假球
    之事，伊當時有表示伊這一方與對方各出資300 萬元來運作
    ，辛○○當場有表示他可以運用這些資金來運作製造打假球
    ，伊亦有表示可以利用戊○○之關係來打假球，於年8 月中
    旬某日，乙○○、丙○○在癸○○、于英傑陪同之下，在高
    雄縣鳥松鄉澄清湖畔餐廳與壬○○、辛○○見面，商談雙方
    合作事宜，伊向在場之乙○○、丙○○、癸○○、于英傑等
    人表示伊與熊隊投手戊○○熟識，可以請戊○○代為安排投
    手或其他球員在比賽時予以放水，讓熊隊輸球，及辛○○亦
    與部分球員認識，也可以請辛○○出面綁球員打假球，讓渠
    等簽賭贏錢等語，辛○○亦附合伊說法，表示其與熊隊球員
    有熟悉，可以代為安排球員打假球等語，集資之600 萬元由
    伊保管，數日後，於同年8 月由丙○○、癸○○、于英傑攜
    帶由乙○○簽發其所有付款銀行華泰商業銀行光復分行，票
    號第ＡＡ0000000 號、發票日95年8 月24日、面額300 萬元
    之支票1 張給伊，伊將支票交予不知情之友人陳藍璁代為提
    示，陳藍璁先存入不知情之表姐黃意馮所有，在合作金庫台
    南分行申請之第00000000 00000號帳戶，惟兌現前，因黃意
    馮有事人未在台南市，無法及時領取現金，乃臨時抽回而轉
    交予不知情之友人許菊晏所有，設在中國信託商業銀行仁德
    分行第00 0000000000 號帳戶內提示兌領，陳藍璁提領現金
    後在伊台南市家中交予伊使用，辛○○嗣後有陸續向伊拿錢
    ，每次都是20至100 百萬元不等，皆說是要請球員吃飯、喝
    酒、送東西來打假球，至同年9 月辛○○已向伊拿了480 萬
    元，於95年9 月間某日，伊有北上，與丙○○、乙○○、于
    英傑等人在台北市金盃酒店飲宴，伊當時有請戊○○前往參
    與飲宴，迄同年10月5 日，于英傑、癸○○等人有至高雄市
    ○○路「8 號當舖」，找伊詢問有關上開打假球運作之事，
    伊有找辛○○前來討論，另以泡茶為由找戊○○前來等事實
    ，業據其於警詢、本院審理時供承不諱，惟否口否認有詐欺
    犯行，辯稱：伊之行為並沒有犯詐欺罪云云。
(二)惟查：
１、證人丙○○於警詢中供證稱：伊認識「小龍」（即壬○○）
    後，伊跟癸○○及于英傑介紹「小龍」給「乙○○」認識，
    乙○○開一張300 萬支票交給伊後，伊就跟「癸○○」及「
    于英傑」一起拿去高雄給「小龍」，伊是經由癸○○及于英
    傑的關係，才認識辛○○及壬○○，這當中壬○○明白告訴
    伊說他可以綁球員來進行職棒簽賭，伊因為經濟方面無法應
    付，後來伊找乙○○商量說明壬○○可以綁球員進行職棒簽
    賭，他也答應了並交給伊1 張300 萬元支票，伊取的那張支
    票後就跟癸○○及于英傑南下高雄市某處海產店，與壬○○
    見面，並親手將支票交給他，他說他自己也準備300 萬元，
    一共集資600 萬元由壬○○操作負責綁球員，球員綁好之後
    ，他會將訊息傳達給伊，而我們各自在簽賭站簽注，乙○○
    的資金是完全由他個人支出，伊已經沒有這個能力與他分擔
    ，所以當時投資的時候伊作並沒有權利與他談條件，我們投
    資後壬○○陸續有將綁球員打假球的訊息有6 至7 次，他都
    是在球賽前約下午4 至5 點打行動電話給伊，伊也將這訊息
    以電話告訴田某打假球簽賭的訊息，可是這6 至7 次訊息只
    有1 次有贏球其他都輸球，這時候乙○○就質問伊，壬○○
    到底有沒有在綁球員打假球，或是他隨便猜的，在這種情形
    下伊就質問壬○○到底是否有在綁球員打假球，他說根本還
    沒有開始在進行綁球員打假球，叫伊耐心的等候而且這些錢
    也完全砸下去全部花掉了，伊當時邀于英傑至高雄市○○路
    8 號當鋪找壬○○，那差不多這時間壬○○就親自帶著戊○○及他們球隊的英文翻譯胡睿紘到台北市○○○路（金盃酒
    店）喝酒，這時候由乙○○出面請客，當時伊及于英傑在場
    作陪，而且我們也認為壬○○真有辦法能夠請到投手教練戊○○及翻譯胡睿紘在場，能夠使我們當初輸掉的錢再贏回來
    ，600 萬元這些錢全部都是壬○○在管，壬○○也將所有的
    花費列了1 張清單給我們看，中間我印象最深刻的是壬○○
    說已經給戊○○現金20萬元，並送他們每人1 只沛納海手錶
    ，還說該手錶1 只價值20幾萬元，這部分于英傑也可以作證
    ，那壬○○說這清單也有辛○○打點球員的100 萬元費用，
    也有魏士元的車馬費30萬元，剩下的錢全部花費在這1 至2
    個月間他找球員喝酒、吃飯、加油的帳目，這個清單癸○○
    也有看過，雖然我們質疑並詢問辛○○如何花費100 萬元如
    何打點球員，但是辛○○老是在迴避這個問題，伊每次都是
    叫乙○○幫伊簽賭的。是壬○○帶戊○○及LA NEW熊隊英文
    翻譯胡睿紘2 人到金盃酒店，當時伊及于英傑在場，乙○○
    是坐在隔壁桌，酒錢是乙○○付的，小姐出場的錢也是乙○○付的等語（見蒐卷第88至90頁、偵卷第8 至16頁）；
    於本院審理時以證人身份具結詰問證稱：壬○○、辛○○是
    癸○○介紹認識的，在高雄縣鳥松鄉澄清湖畔餐廳，有伊、
    壬○○、辛○○、癸○○、于英傑、乙○○，當天是談要球
    員打假球，壬○○有描述一些，講起來幾乎熊隊球員都認識
    ，有一些人脈，是壬○○、辛○○提議打假球，乙○○有投
    資300 萬元，該支票是伊拿給壬○○，作為打假球開銷花費
    ，壬○○在台北時有提示開銷運作球員之帳單明細表，於95
    年9 月間，在台北市金盃酒店飲宴時，有邀請戊○○前來，
    壬○○有提供職棒簽賭消息6 、7 次，但造成伊損失5 、6
    次，嗣在8 號當舖壬○○亦有說要繼續打假球等語（見本院
    卷第202 至210 頁）。
２、證人戊○○於警詢時供證：認識壬○○後，有一次去台北比
    賽，他邀伊去吃宵夜，在復興北路金盃酒店，伊去坐了一下
    ，他拿了二個錶，問伊比較喜歡那一個，伊向他說伊平常沒
    有載錶的習慣就回絕他，他就說這不是專程去買的，大家有
    緣相聚就當是緣分，伊還是一樣回絕他，後又有一次伊去找
    郭慶章，壬○○出現，在談話時壬○○拿出20萬元，並且說
    有機會可不可以找一些球員出來吃飯，伊看到錢伊就大概知
    道是什麼狀況了，伊就將錢退還給他等語（見蒐卷第95至
    105頁）。證人戊○○於偵查中具結供證稱：壬○○是透過
　　郭慶章介紹而認識，認識後壬○○曾提過職棒，他有說有機
　  會邀球員吃飯，壬○○曾在郭慶章家裡要送伊20萬元，但伊
    沒有收，在8號當舖是壬○○打電話叫伊去喝茶等語（見他
    卷第115至124頁）；本院審理時第一次具結詰問證稱：是
    一位高雄朋友郭慶章介紹而認識壬○○，當時是由郭慶章請
    吃飯，認識壬○○後二個星期，亦是由郭慶章請吃飯，壬○○跟伊提到希望伊介紹一些球員給他認識一起吃飯，並說其
    他事情也會安排，跟伊暗示要打假球，但伊沒有答應應，他
    在95年9月間有一次在台北比賽，壬○○打電話給伊說他人
    在台北，約伊出去喝酒，約在金盃酒店的房間，另於95年8
    月間在郭慶章家中，壬○○要伊二十萬元，要伊有機會找球
    員出來吃飯，伊沒有拿，伊有向他說伊沒有辦法幫他，伊沒
    有見過乙○○、丁○○、庚○○、己○○等語（見本院卷
    第55、56頁）；第二次具結詰問證稱：認識壬○○後約二個
    星期，他即向伊提及有機會找熊隊球員出來吃飯，並說其他
    的他來安排，他應該有打假球之用意等語（見本院卷第21
    0、211頁）。
３、證人于英傑於警詢中亦供證稱：伊是因為丙○○及癸○○是
    伊小時候的同學及鄰居，伊是透過丙○○而認識乙○○，伊
    和丙○○、癸○○3人透過癸○○南下臺南認識綽號小蔡(辛○○)，當時小蔡有叫小龍 (壬○○)過來，進而才認識小龍
    (壬○○)，我們在一起吃宵夜時有聊及簽賭棒球的一些資訊
    ，事後伊和丙○○、癸○○3人又到臺南找壬○○與辛○○
    ，並由壬○○告知我們職棒簽賭的運作方式，他表示他在棒
    球界有認識一些朋友可以出點力量，辛○○因為是臺北體專
    畢業的關係，有認識一些球員，這方面他可以運作，95 年8
    月由丙○○帶了1張乙○○開立300萬元的支票到高雄交給壬○○，當時伊與癸○○都在場，由壬○○保管資金及運用，
    有一次在臺北市金盃酒店，那次現場由壬○○告知丙○○說
    他可以安排戊○○出來喝酒，丙○○邀約伊一同前往，那天
    在場的有戊○○、壬○○、球隊翻譯胡睿紘及伊，當時乙○○及友人坐在隔壁包廂內，此次酒宴之用意是壬○○要介紹
    LA NEW熊隊教練戊○○與我們認識；至於金錢的往來方面，
    伊並未投資任何金錢也未參與球員或教練之間的運作（見偵
    卷第183 至189 頁）。於偵查中亦具結供證稱：乙○○交
    一張支票給丙○○，是由伊、丙○○、癸○○三人95年8 月
    間拿去交予壬○○的，錢全部都是魏某運作，蔡某出面處理
    球員等語（見偵卷第200 至203 頁）。
４、證人癸○○於警詢時則供證稱：大概今年的7 月間，伊我因
    有一件房地產的案子，就跟于英傑、丙○○一起下南部一起
    認識綽號「小龍」，嗣伊與于英傑、丙○○是有一起下高雄
    找「小龍」，事後伊才知道當時300萬支票這件事，但伊沒
    有一起合資，在8號當舖伊有見戊○○，他坐了約十分鐘就
    離開了等語（見偵卷第170 至178 頁）。於偵查中亦具結
    證稱：面額300 萬元之支票，係伊與于英傑、丙○○交予壬○○的，是小伍將票交予小龍後，伊、于英傑、丙○○第一
    次在台南認識小龍後，小伍與小龍有互留電話，第一次碰面
    隨便聊，有聊說職棒簽賭的事，所以小龍與小伍就互留電話
    了，小龍就有與小伍提及說要找小伍組公司，小龍說要找些
    球員打放水球，大家合組公司，小伍就去想辨法弄300 萬元
    ，就找田某拿300 萬元，故我們拿支票給小龍，有聽小伍報
    怨，魏某提供打假球訊息都不準等語（見偵卷第203 至20
    6 頁）；於本院審理時具結詰問時證稱：伊知道他們各出30
    0 萬元打假球之事，有聽到壬○○、辛○○講要去運作球員
    ，錢是放在壬○○那邊，伊知由壬○○、辛○○有拿去運作
    ，伊記得在台北林森北路某賓館，壬○○有拿1 張清單說他
    花費球員的錢，伊當時看了一下，伊去澄清湖畔餐廳，是去
    聊聊，看看可否賺到一些錢，他們有談打假球之事，在8 號
    當舖壬○○亦有提到認識戊○○可以打假球，當時戊○○有
    出現一下子，辛○○亦有去，他有跟伊說他正在運作打假球
    等語（見本院卷245 至251 頁）。
５、證人郭慶章於警詢時供證稱：伊與戊○○是認識大約20年朋
    友，戊○○與「小龍」是經由伊介紹認識，是相約吃飯喝酒
    時介紹認識，伊和小龍、戊○○一起聚會有3 次，都是吃飯
    喝酒場合，在吃飯喝酒時，小龍曾向戊○○打探投手安排場
    次問題（見他卷第171 至174 頁）。於偵查中則具結證稱
    ：小龍與戊○○碰面，聊天時有談到職棒問題等語（見他卷
    第178 至180 頁）。
６、共同被告乙○○於本院審理時，亦具結詰問供證稱：一開始
    是丙○○跟伊講有關壬○○、辛○○綁球員打假球之事，可
    以讓我們投資賺錢，並說他們有門路，並提到壬○○他們部
    分出300萬元，台北部分亦出300萬元，由壬○○等人去開發
    球員，讓我們簽賭賺錢，後來伊回霖園飯店，丙○○來飯店
    找伊，說可以投資，因伊以當時丙○○、壬○○、辛○○、
    癸○○等人都在場，且保證一定會有明牌可獲利，致伊才相
    信，所以伊才開300 萬元之支票給丙○○，惟嗣後報的明牌
    訊息都輸，明牌訊息均丙○○給伊的，伊有向丙○○求證，
    所以在才會金盃酒店找戊○○喝酒，當時伊在另一包箱，但
    伊有見到壬○○跟戊○○坐在一起喝酒，伊才相信壬○○有
    認識球隊的人，事後丙○○等人有去8 號當舖，丙○○有將
    去該當舖的情形打電話跟伊說，其內容為丙○○向魏某要消
    息，魏某有跟丙○○說大概是有這樣之訊息，但沒有把握，
    致丙○○把話傳給伊時與實際有出入，才會造成伊輸這麼多
    錢，而實際魏某、蔡某要操作的球賽還沒有開始，伊拿300
    萬元是想自己投資又怕有風險，希望丙○○擔保等語（見本
    院卷第171 至177 頁）。
７、共同被告辛○○於警詢時亦供證稱：一開始伊因為跟癸○○
    有認識，有一次癸○○來臺南找伊吃飯順便看房子，伊就介
    紹癸○○與壬○○認識，因為壬○○此時也跟他一樣從事房
    地產買賣，一起談話聊起職棒後，因為壬○○說他認識戊○○，而且伊也認識一些職棒球員，伊問癸○○有沒有興趣投
    資綁球員打假球有利潤可圖，他說沒興趣，後來癸○○就詢
    問于英傑及丙○○，而且又邀請他們南下台南與伊及壬○○
    見面，見面後我們就一起商議投資綁球員及打假球的事，後
    來丙○○北上尋找合作夥伴，嗣乙○○、丙○○、癸○○及
    于英傑南下高雄在澄清湖畔餐廳與伊及壬○○見面，事後聽
    壬○○說OK了，雙方各出資300萬元，伊那時候就先跟壬○○拿100萬元當作跟球員吃飯應酬先用之開銷，伊拿到這些
    錢後先補伊之前欠債的款項及賭博輸的錢，後來伊又陸陸續
    續跟壬○○拿錢，也是補伊之前欠債的款項及賭博輸的餞，
    實際上跟球員吃飯喝酒的錢約只花費8 、9 萬元左右，後來
    伊又要向壬○○拿錢時他有詢問伊一些進度，但是伊因為心
    虛無法將實情告訴他，只說還在努力，他聽了之後認為如此
    下去不是辦法，就沒有再給伊錢了，伊心理知道他們球員沒
    有意願，很多球員明白告訴伊再一起吃飯不要談職棒賭博的
    事，而且他們不喜歡去聲色場所，去了一次他們就不去了等
    語（見偵卷第3 至10頁）；於本院審理時以證人身份具結
    詰問證稱：是伊與壬○○二人提議找球員打假球，因為伊認
    識球員，壬○○認識戊○○，但伊沒有辦法開發球員及運作
    球員，錢是在壬○○那裡，伊去處理球員的事情，伊要向他
    報告，伊沒有找球員談過運作、開發之事，伊自壬○○前後
    拿了48 0萬元，伊將錢拿去還負債及家裡開銷，各投資300
    萬元是壬○○提議的，在高雄縣鳥松鄉澄清湖畔餐廳是壬○○提議的，且他在該餐廳亦有講他認識戊○○，可以運作戊○○，當時伊亦跟乙○○說，伊跟壬○○可以綁球員打假球
    ，伊沒有人脈可以去綁球員打假球，伊在澄清湖畔餐吹噓是
    有要騙人家等語（見本院卷第179 至184 頁）。
８、證人陳藍璁於警詢時亦有供證稱：當時壬○○他說他本人沒
    有銀行帳號，無法入票，基於朋友幫忙伊才同意幫他，伊先
    存入伊表姊黃意馮0000000000000合作金庫台南分行帳戶，
    因為他有事不在台南票期到時無法立即幫伊領，伊再抽回後
    存入伊乾妹許菊晏000000000000中國信託仁德帳戶內，票期
    到後伊就領金給壬○○本人（見偵卷第169至170頁）。於
    偵查中亦具結供證稱：壬○○於8月中旬在台南巿交給伊300
    萬元的支票，請伊幫他提示，伊麻煩伊堂姐黃意馮幫忙提示
    ，因為他不在台南，所以軋進去後又再領出來，後來伊又請
    伊乾妹許菊晏拿去提示，後來票有兌現，兌現後伊就請許菊
    晏領現金出來，伊就在壬○○他家將300萬交給他等語（見
    偵卷第172至173頁）。
９、被告壬○○於本院審理時亦以證人身份具結詰問證稱：之前
    在警詢所述實在，澄清湖畔餐廳有討論打假球之事，各出資
    300萬元，集資600萬元由伊保管，辛○○有向伊拿了480萬
    元去運作打假球等語（見本院卷第212至216頁）；且於本
    院審理時亦自陳：在8號當舖也是談打假球後續問題等語（
    見本院卷第275頁）。
10.、此外，並有中國信託商業銀行股份有限公司95年11月20日中
    信銀集中作業字第958132215171號函一份（許菊晏）（見他
    卷第128頁至第133頁）、華泰商業銀行票號：AA0000000
    、日期：95年8月24日、面額：300萬元之支票一紙附卷可按
    （見蒐卷第31頁）。
、以上開事證以觀，即壬○○於95年6月間某日，經證人郭慶
    章介紹認識被告即證人戊○○二星期後（即95年6月中旬）
    ，被告壬○○即有向戊○○暗示打假球之意，然遭戊○○回
    絕，足見戊○○自始並無意願配合打假球，且事後被告壬○○雖送錶及金錢方式暗示戊○○配合打假球，亦為戊○○拒
    絕，再依被告蔡林鴻上開證述，被告辛○○自始即沒有人脈
    可以去綁球員打假球，竟一再向丙○○、癸○○、于英傑、
    乙○○等人吹噓可以打假球；換言之，即被告壬○○、辛○○二人均明知其並無能力左右熊隊球員在球場上控制比賽之
    輸贏，及提供熊隊比賽時，確定會輸球之訊息供人下注簽賭
    贏錢，竟共同基於兩隊比賽時必有輸贏之認識，且於比賽時
    不確定熊隊輸球或贏球，即便熊隊贏球亦不違背其本意之犯
    意，由其向在場之乙○○、丙○○、癸○○、于英傑等人吹
    噓其與熊隊投手戊○○熟識，可以請戊○○代為安排投手或
    其他球員在比賽時予以放水，讓熊隊輸球，及被告辛○○亦
    與部分球員認識，也可以請辛○○出面綁球員打假球，讓渠
    等簽賭贏錢等語，另在場之被告辛○○亦附合被告壬○○之
    說法，表示其與熊隊球員有熟悉，可以代為安排球員打假球
    等語，且被告壬○○並表示自己亦出資300 萬元運作，致乙○○信以為真而陷於錯誤，以為被告壬○○、辛○○有此能
    耐，而出資300 萬元，作為被告壬○○、被告辛○○進行收
    買球員打假球之資金，則其有刑法上之詐欺取財犯行，至為
    灼然；其辯上情，顯係事後諉責之詞，不足採信，事證已甚
    明確，犯行堪以認定。
(三)被告壬○○所為，係犯刑法第339 條第1 項之詐欺取財罪，
    其與被告辛○○有犯意聯絡，行為分擔，均為共同正犯。爰
    審酌其經證人郭慶章介紹認識職棒熊隊投手教練戊○○後，
    即思利用戊○○關係欲打放水假球，且之前已經由戊○○明
    確告知無法安排球員外出應酬，應知戊○○亳無意願參與打
    放水假球之事，自己根本不能左右比賽之輸贏，卻仍與被告
    辛○○共同向乙○○等人佯稱可以綁球員打假球，以利乙○○等人參與職棒之簽賭，使利田震陷於錯誤，而交付300 萬
    元予伊，致乙○○及其友人丁○○、庚○○、己○○等人嗣
    後下注時均輸錢，事後又未能妥適處理，造成乙○○、丁○○、庚○○、己○○等人因尋其及辛○○二人未獲，而誤認
    戊○○亦有參與詐欺取財之行為，而衍生戊○○遭乙○○剝
    奪行動自由及坊間媒體、電視光碟轟動社會事件，行為可議
    ，及其事件對社會所造成之影響，其犯後否認有詐欺之犯行
    等一切情狀，乃量處如主文所示之刑。
(四)末查中華民國96年罪犯減刑條例（下稱減刑條例）業於96年
    7 月4 日經總統華總一義字第09600083761 號令制定公布，
    並自96年7 月16日施行。本件被告壬○○所犯刑法第339 條
    第1 項詐欺取財罪，犯罪時間在96年4 月24日以前，經宣告
    主文所示有期徒10月，未逾有期徒刑1 年6 月，應依該條例
    第2 條第1 項第3 款之規定，減其刑期2 分之1 即減為有期
    徒刑5 月，並依減刑條例第9 條、刑法第41條第1 項前段，
    諭知易科罰金之折算標準。
二、被告辛○○部分：
(一)訊據被告辛○○對於上開事實三、四所載如何於95年7 月間
    某日，在丙○○、于英傑、癸○○一同南下台南，並與辛○○吃飯，經辛○○介而認識偶從事房地產生意之壬○○，席
    間聊起職業棒球之事，壬○○即表示其認識戊○○，伊亦表
    明因前曾打過球而認識部分球員，壬○○及伊並提議可合作
    投資綁收買）球員打假球（在球場上放水）以利簽賭，及同
    年8 月中旬某日，乙○○、丙○○在癸○○、于英傑陪同之
    下，在高雄縣鳥松鄉澄清湖畔餐廳與壬○○及伊見面，商談
    雙方合作事宜。壬○○有向在場之乙○○、丙○○、癸○○
    、于英傑等人吹噓其與熊隊投手戊○○熟識，可以請戊○○
    代為安排投手或其他球員在比賽時予以放水，讓熊隊輸球，
    及伊亦向彼等佯稱表示有與部分球員認識，也可以由伊出面
    綁球員打假球，讓渠等簽賭贏錢等語，壬○○並表示伊亦出
    資30 0萬元運作，致乙○○以為壬○○及伊有此能耐，乙○○乃同意出資300 萬元，作為壬○○及伊進行收買球員打假
    球之資金等情；及因伊在外負債累累，經濟狀況欠佳，乃自
    95 年8月下旬起至同年9 月間，利用壬○○信其可以代為出
    面收買球員打假球、進行運作為由，使壬○○陷於錯誤，接
    續於上開時間，在壬○○住處，以每次現金約20萬元至100
    萬元不等金額，且自壬○○取得約480 萬元，惟伊取得款項
    後，並未實際上從事力收買熊隊任何一軍主力球員打假球事
    宜，除以其中少數資金與熟識之球員朋友飲宴外，餘額均由
    自己使用於清償債務或家用開銷等情，業據其於本院審理時
    坦承不諱，並於本院審理時供明：伊係吹噓，伊有欺騙他們
    ，因伊沒有去運作球員打假球之事，伊確係向壬○○拿了48
    0 萬元等語（見本院卷第217 頁）；及於本院審理時以證
    人身份具結詰問證稱：是伊與壬○○二人提議找球員打假球
    ，因為伊認識球員，壬○○認識戊○○，但伊沒有辦法開發
    球員及運作球員，錢是在壬○○那裡，伊去處理球員的事情
    ，伊要向他報告，伊沒有找球員談過運作、開發之事，伊向
    壬○○前後拿了480 萬元，伊將錢拿去還負債及家裡開銷，
    各投資300 萬元是壬○○提議的，在高雄縣鳥松鄉澄清湖畔
    餐廳是壬○○提議的，且他在該餐廳亦有講他認識戊○○，
    可以運作戊○○，當時伊亦跟乙○○說伊跟壬○○可以綁球
    員打假球，但伊沒有人脈可以去綁球員打假球，伊在澄清湖
    畔餐吹噓是有要騙人家等語（見本院卷第179 至184 頁）
    。
(二)經查：
１、共同被告證人即壬○○於警詢中亦有證述：95年8 月中旬談
    妥後伊出300 萬元，台北他們出300 萬元 (支票)， 由辛○○下去運作一些跟LA NEW熊隊職棒球員公關交際費用，及給
    選手的報酬費用，全部的資金都交給伊保管，如果辛○○要
    使用錢再來跟伊拿，是丙○○將支票交給伊，而伊把這張支
    票於95年8 月中旬透過朋友陳藍聰 (電話0000000000) 將支
    票存入帳戶，並把300 萬元交給伊本人，開支的部分因為辛○○說球員不願意與外人接觸，所以伊並沒有跟球員接觸過
    ，因為這是不能浮出檯面的事，但伊還是相信辛○○等語（
    見蒐卷第5 至14頁）。於本院審理時亦具結供證稱：於95
    年8 月間，在高雄縣鳥松鄉澄清湖畔餐廳有與辛○○、丙○○等人見面，有談論到打假球之事，由大家集資，台北部分
    出資300 萬元，南部則由伊出資300 萬元，錢交由伊保管，
    由辛○○去運作綁球員，伊給丙○○的明牌信息，是向在賭
    職棒的朋友問的，伊給辛○○的錢為480 萬元，因他跟伊說
    他與球員有熟，他有能力去運作，但辛○○運作後，時間久
    了都沒有結果，伊有問辛○○，他向伊說一直在找球員，叫
    伊不要急，後來伊要他將球員帶出來給伊看一下，他就聯絡
    不到，伊才發覺辛○○在騙伊等語（見本院卷212 至216
    頁）。
２、證人于英傑於警詢中亦供證稱：伊是因為丙○○及癸○○是
    伊小時候的同學及鄰居，伊是透過丙○○而認識乙○○，伊
    和丙○○、癸○○3人透過癸○○南下臺南認識綽號小蔡(辛○○)，當時小蔡有叫小龍 (壬○○)過來，進而才認識小龍
    (壬○○)，我們在一起吃宵夜時有聊及簽賭棒球的一些資訊
    ，事後伊和丙○○、癸○○3人又到臺南找壬○○與辛○○
    ，並由壬○○告知我們職棒簽賭的運作方式，他表示他在棒
    球界有認識一些朋友可以出點力量，辛○○因為是臺北體專
    畢業的關係，有認識一些球員，這方面他可以運作，95年8
    月由丙○○帶了1 張乙○○開立300 萬的支票到高雄交給壬○○，當時伊與癸○○都在場，由壬○○保管資金及運用，
    有一次在臺北市金盃酒店，那次現場由壬○○告知丙○○說
    他可以安排戊○○出來喝酒，丙○○邀約伊一同前往，那天
    在場的有戊○○、壬○○、球隊翻譯胡睿紘及伊，當時乙○○及友人坐在隔壁包廂內，此次酒宴之用意是壬○○要介紹
    LA NEW熊隊教練戊○○與我們認識；至於金錢的往來方面，
    伊並未投資任何金錢也未參與球員或教練之間的運作（見偵
    卷第183 至189 頁）。於偵查中亦具結供證稱：乙○○交
    1 張支票給丙○○，是由伊、丙○○、癸○○三人拿去交予
    壬○○的，錢全部都是魏某運作，蔡某出面處理球員等語（
    見偵卷第200 至203 頁）。
３、證人丙○○於警詢中供證稱：伊認識「小龍」（即壬○○）
    後，伊跟癸○○及于英傑介紹「小龍」給「乙○○」認識，
    乙○○開一張300 萬支票交給伊後，伊就跟「癸○○」及「
    于英傑」一起拿去高雄給「小龍」，伊是經由癸○○及于英
    傑的關係，才認識辛○○及壬○○，這當中壬○○明白告訴
    伊說他可以綁球員來進行職棒簽賭，伊因為經濟方面無法應
    付，後來伊找乙○○商量說明壬○○可以綁球員進行職棒簽
    賭，他也答應了並交給伊1 張300 萬元支票，伊取的那張支
    票後就跟癸○○及于英傑南下高雄市某處海產店，與壬○○
    見面，並親手將支票交給他，他說他自己也準備300 萬元，
    一共集資600 萬元由壬○○操作負責綁球員，球員綁好之後
    ，他會將訊息傳達給伊，而我們各自在簽賭站簽注，乙○○
    的資金是完全由他個人支出，伊已經沒有這個能力與他分擔
    ，所以當時投資的時候伊作並沒有權利與他談條件，我們投
    資後壬○○陸續有將綁球員打假球的訊息有6 至7 次，他都
    是在球賽前約下午4 至5 點打行動電話給伊，伊也將這訊息
    以電話告訴田某打假球簽賭的訊息，可是這6 至7 次訊息只
    有1 次有贏球其他都輸球，這時候乙○○就質問伊，壬○○
    到底有沒有在綁球員打假球，或是他隨便猜的，在這種情形
    下伊就質問壬○○到底是否有在綁球員打假球，他說根本還
    沒有開始在進行綁球員打假球，叫伊耐心的等候而且這些錢
    也完全砸下去全部花掉了，伊當時邀于英傑至高雄市○○路
    8 號當鋪找壬○○，那差不多這時間壬○○就親自帶著戊○○及他們球隊的英文翻譯胡睿紘到台北市○○○路（金盃酒
    店）喝酒，這時候由乙○○出面請客，當時伊及于英傑在場
    作陪，而且我們也認為壬○○真有辦法能夠請到投手教練戊○○及翻譯胡睿紘在場，能夠使我們當初輸掉的錢再贏回來
    ，600 萬元這些錢全部都是壬○○在管，壬○○也將所有的
    花費列了1 張清單給我們看，中間我印象最深刻的是壬○○
    說已經給戊○○現金20萬元，並送他們每人1 只沛納海手錶
    ，還說該手錶1 只價值20幾萬元，這部分于英傑也可以作證
    ，那壬○○說這清單也有辛○○打點球員的100 萬元費用，
    也有魏士元的車馬費30萬元，剩下的錢全部花費在這1 至2
    個月間他找球員喝酒、吃飯、加油的帳目，這個清單癸○○
    也有看過，雖然我們質疑並詢問辛○○如何花費100 萬元如
    何打點球員，但是辛○○老是在迴避這個問題，伊每次都是
    叫乙○○幫伊簽賭的。是壬○○帶戊○○及LA NEW熊隊英文
    翻譯胡睿紘2 人到金盃酒店，當時伊及于英傑在場，乙○○
    是坐在隔壁桌，酒錢是乙○○付的，小姐出場的錢也是乙○○付的等語（見蒐卷第88至90頁、偵卷第8 至16頁）；
    於本院審理時以證人身份具結詰問證稱：壬○○、辛○○是
    癸○○介紹認識的，在高雄縣鳥松鄉澄清湖畔餐廳，有伊、
    壬○○、辛○○、癸○○、于英傑、乙○○，當天是談要球
    員打假球，壬○○有描述一些，講起來幾乎熊隊球員都認識
    ，有一些人脈，是壬○○、辛○○提議打假球，乙○○有投
    資300 萬元，該支票是伊拿給壬○○，作為打假球開銷花費
    ，壬○○在台北時有提示開銷運作球員之帳單明細表，於95
    年9 月間，在台北市金盃酒店飲宴時，有邀請戊○○前來，
    壬○○有提供職棒簽賭消息6 、7 次，但造成伊損失5 、6
    次，嗣在8 號當舖壬○○亦有說要繼續打假球等語（見本院
    卷第202 至210 頁）。
４、共同被告乙○○於本院審理時，亦具結詰問供證稱：一開始
    是丙○○跟伊講有關壬○○、辛○○綁球員打假球之事，可
    以讓我們投資賺錢，並說他們有門路，並提到壬○○他們部
    分出300萬元，台北部分亦出300萬元，由壬○○等人去開發
    球員，讓我們簽賭賺錢，後來伊回霖園飯店，丙○○來飯店
    找伊，說可以投資，因伊以當時丙○○、壬○○、辛○○、
    癸○○等人都在場，且保證一定會有明牌可獲利，致伊才相
    信，所以伊才開300 萬元之支票給丙○○，惟嗣後報的明牌
    訊息都輸，明牌訊息均丙○○給伊的，伊有向丙○○求證，
    所以在才會金盃酒店找戊○○喝酒，當時伊在另一包箱，但
    伊有見到壬○○跟戊○○坐在一起喝酒，伊才相信壬○○有
    認識球隊的人，事後丙○○等人有去8 號當舖，丙○○有將
    去該當舖的情形打電話跟伊說，其內容為丙○○向魏某要消
    息，魏某有跟丙○○說大概是有這樣之訊息，但沒有把握，
    致丙○○把話傳給伊時與實際有出入，才會造成伊輸這麼多
    錢，而實際魏某、蔡某要操作的球賽還沒有開始，伊拿300
    萬元是想自己投資又怕有風險，希望丙○○擔保等語（見本
    院卷第171 至177 頁）。
５、證人癸○○於警詢時則供證稱：大概今年的7月間，伊我因
    有一件房地產的案子，就跟于英傑、丙○○一起下南部一起
    認識綽號「小龍」，嗣伊與于英傑、丙○○是有一起下高雄
    找「小龍」，事後伊才知道當時300萬支票這件事，但伊沒
    有一起合資，在8號當舖伊有見戊○○，他坐了約十分鐘就
    離開了等語（見偵卷第170 至178 頁）。於偵查中亦具結
    證稱：面額300 萬元之支票，係伊與于英傑、丙○○交予壬○○的，是小伍將票交予小龍後，伊、于英傑、丙○○第一
    次在台南認識小龍後，小伍與小龍有互留電話，第一次碰面
    隨便聊，有聊說職棒簽賭的事，所以小龍與小伍就互留電話
    了，小龍就有與小伍提，說要找小伍組公司，小龍說要找些
    球員打放水球，大家合組公司，小伍就去想辨法弄300 萬元
    ，就找田某拿300 萬元，故我們拿支票給小龍，有聽小伍報
    怨，魏某提供打假球訊息都不準等語（見偵卷第203 至20
    6 頁）；於本院審理時具結詰問時證稱：伊知道他們各出30
    0 萬元打假球之事，有聽到壬○○、辛○○講要去運作球員
    ，錢是放在壬○○那邊，伊知由壬○○、辛○○有拿去運作
    ，伊記得在台北林森北路某賓館，壬○○有拿1 張清單說他
    花費球員的錢，伊當時看了一下，伊去澄清湖畔餐廳，是去
    聊聊，看看可否賺到一些錢，他們有談打假球之事，在8 號
    當舖壬○○亦有提到認識戊○○可以打假球，當時戊○○有
    出現一下子，辛○○亦有去，他有跟伊說他正在運作打假球
    等語（見本院卷245 至251 頁）。
６、並有中國信託商業銀行股份有限公司95年11月20日中信銀集
    中作業字第958132215171號函一份（許菊晏）（見他卷第
    128頁至第133頁）、華泰商業銀行票號：AA0000000、日期
    ：95年8月24日、面額：300萬元之支票一紙附卷可按（見蒐
    卷第31頁）。
７、以上開事證以觀，被告辛○○雖認識部分職棒熊隊球員，但
    並無能力左右熊隊球員在球場上控制比賽之輸贏，及提供熊
    隊比賽時，確定會輸球之訊息供人下注簽賭贏錢，竟向乙○○等人佯稱，其可綁球員打假球，且與壬○○共同基於兩隊
    比賽時必有輸贏之認識，且於比賽時不確定熊隊輸球或贏球
    ，即便熊隊贏球亦不違背其本意之犯意，由壬○○向在場之
    乙○○、丙○○、癸○○、于英傑等人，吹噓其與熊隊投手
    戊○○熟識，可以請戊○○代為安排投手或其他球員在比賽
    時予以放水，讓熊隊輸球，而被告辛○○亦表示與部分球員
    認識，也可以由伊出面綁球員打假球，讓渠等簽賭贏錢等語
    ，致乙○○信以為真而陷於錯誤，以為壬○○及被告辛○○
    有此能耐，而出資300 萬元，作為被告壬○○及被告辛○○
    進行收買球員打假球之資金，則被告辛○○有刑法上之詐欺
    取財犯行，至為灼然；再被告辛○○嗣後利用壬○○信其與
    部分職棒球員認識，明知其根本沒有能力可以收買球員打假
    球，即無人脈從事力收買熊隊任何一軍主力球員打假球事宜
    ，向壬○○取得之款項係為清償在外債務及家用開銷，竟以
    出面收買球員打假球、進行運作為由，使壬○○陷於錯誤，
    接續於95年8 月下旬起至同年9 月間，在壬○○住處，以每
    次現金約20萬元至100 萬元不等金額，向壬○○詐取480 萬
    元。是被告辛○○此部分對壬○○亦有詐欺取財犯行，上開
    事證均已甚明確，犯行亦皆堪以認定。又被告辛○○嗣於本
    院審理時對於向壬○○詐欺之金額改稱只拿85萬元云云（見
    本院卷第252 頁）核此與事證不符，不足採信，併此敘明
    。
(三)核被告辛○○上開前後所為，均係犯刑法第339條第1項之詐
    欺取財罪，其與被告壬○○就詐欺乙○○部分有犯意聯絡，
    行為分擔，均為共同正犯，其前後二次詐欺行為，犯意各別
    ，行為互異，應分論併罰；又行為人主觀上，祇出單一犯意
    ，著手實行單一行為，該行為分數個舉動接續進行，各舉動
    間，在時間、空間上有密切之關係，持續侵害同一法益，以
    實現一個犯罪構成要件，祇成立一罪，換言之，即如果該項
    犯罪，係由行為人以單一行為接續進行，縱令在犯罪行為完
    畢以前，其各個舉動，已與該罪之構成要件完全相同相符，
    但在行為人主觀上對於各個舉動，不過為其犯罪行為之一部
    分，當然成立一罪（最高法院二十八年上字第三四二九號判
    例參照），查有關被告辛○○詐欺壬○○部分，雖被告辛○○陸每次向壬○○拿20萬至100 萬元不等，共拿了480 萬元
    ，然被告辛○○主觀上祇是出于單一犯意，著手實行單一行
    為而已，即被告辛○○主觀上對於各個舉動向被告壬○○取
    款，不過為其犯罪行為之一部分，是此部分僅成立一詐欺犯
    行，併此敘明。
(四)爰審酌被告辛○○雖與部分職棒球認識，然無法及無能力去
    運作球員打假球之事，竟隱瞞該事實，而與被告壬○○向乙○○等人吹噓可以利用此途徑綁球員打假球，以俾乙○○等
    人參與職棒之簽賭，使利田震陷於錯誤，而投資300 萬元，
    嗣後又利用被告壬○○信其與部分職棒球員認識，但其明知
    根本沒有能力可以收買球員打假球，即無人脈從事力收買熊
    隊任何一軍主力球員打假球事宜，向被告壬○○取得之款項
    係為清償在外債務及家用開銷，竟以出面收買球員打假球、
    進行運作為由，使被告壬○○陷於錯誤，接續於95年8 月下
    旬起至同年9 月間，在被告壬○○住處，以每次現金約20萬
    元至100 萬元不等金額，自壬○○詐取480 萬元，致衍生嗣
    被告乙○○及其友人即被告丁○○、庚○○、己○○等人下
    注時均輸錢，事後又未能妥適處理，造成被告乙○○、丁○○、庚○○、己○○等誤認戊○○亦有參與詐欺之行為，而
    造成戊○○遭乙○○等人剝奪行動自由及坊間媒體、電視光
    碟轟動社會事件，行為可議，及其事件對社會所造成之影響
    ，惟念其犯後坦承犯行，態度尚堪良好等一切情狀，乃分別
    量處如主文所示之刑。
(五)又被告辛○○所犯上開二次詐欺取財罪，其犯罪時間均在96
    年4 月24日以前，經宣告主文所示有期徒均6 月，未逾有期
    徒刑1 年6 月，應依上開減刑條例第2 條第1 項第3 款之規
    定，減其刑期2 分之1 ，並依刑法第41條第1 項前段，第2
    項、第51條第5 款之規定，諭知定其應執行刑及易科罰金之
    折算標準。
三、被告乙○○部分：
(一)訊據被告乙○○對於與共同被告庚○○、己○○、丁○○、
    丙○○間，及壬○○、辛○○間，均係認識之朋友，被告甲○○則為其女姓友人，如何因丙○○之告知，而於95年8 月
    中旬某日，由丙○○、癸○○、于英傑陪同之下，在高雄縣
    鳥松鄉澄清湖畔餐廳與壬○○、辛○○見面，商談雙方合作
    事宜，被告壬○○、辛○○見伊後，如何由壬○○向在場之
    伊、丙○○、癸○○、于英傑等人吹噓其與熊隊投手戊○○
    熟識，可以請戊○○代為安排投手或其他球員在比賽時予以
    放水，讓熊隊輸球，及辛○○亦與部分球員認識，也可以請
    辛○○出面綁球員打假球，讓渠等簽賭贏錢等語，在場之辛○○亦附合壬○○之說法，表示其與熊隊球員有熟悉，可以
    代為安排球員打假球等語，壬○○並表示自己亦出資300 萬
    元運作，致伊信以為真而陷於錯誤，以為壬○○、辛○○有
    此能耐，返回霖園飯店與丙○○商議後，乃同意出資300 萬
    元，作為壬○○、辛○○進行收買球員打假球之資金，並於
    數日後，由伊簽發伊所有付款銀行華泰商業銀行光復分行，
    票號第ＡＡ0000000 號、發票日95年8 月24日、面額300 萬
    元之支票1 張，交予丙○○，上開支票並有兌現。惟嗣後由
    丙○○得到之訊息簽賭皆輸，期間壬○○曾北上，與丙○○
    、伊、于英傑等人在台北市金盃酒店飲宴，壬○○為再取信
    伊及丙○○等人之信任，有邀約戊○○前往參與飲宴，因除
    伊參與職棒簽賭外，另丁○○、庚○○、己○○亦有因告知
    訊息而簽賭，但均輸錢；如何因壬○○、辛○○避不見面，
    共同協議南下找其戊○○訊明原委，謀議既定後，如何同年
    10 月16 日南下高雄，期間4 人如何曾分批輪流前往高雄縣
    鳥松鄉澄清湖旁熊隊之練習球場等候戊○○未果，及嗣後如
    何於上開時地，將戊○○先帶往附近高雄縣鳥松鄉○○路8
    號太湖船汽車旅館，及嗣後由庚○○開車搭載伊到達御宿汽
    車旅館，伊入房上樓後即質問戊○○是否認識「小龍」（即
    壬○○），是否與「小龍」聯合向其詐騙，並告以「小龍」
    害其輸了不少錢等語，同時為取得戊○○之對話，由在場之
    丁○○、己○○以手機對戊○○錄音、錄影存檔；伊再次對
    戊○○表示，因「小龍」害其輸了不少錢，又找不到「小龍
    」，要戊○○負責將伊以前所輸的錢圓滿的要回來，及如何
    要戊○○在伊拿出其所有台北市第九信用合作社雙連分社票
    號第ＤＥ0000000 號、ＤＥ0000000 號、ＤＥ0000000 號空
    白支票3 張，令戊○○在支票上背書，並提醒戊○○總冠軍
    比賽中，要安排熊隊輸一場，且為聯絡方便，伊有留下一個
    電號碼予戊○○後，由丁○○、己○○駕駛戊○○前開車輛
    ，搭載戊○○至高雄市○○路與四維路附近，丁○○、己○○下車，將車交還給戊○○等情，於警訊、偵查及本院審理
    中坦承不諱，核與共同被告丙○○、庚○○、己○○、丁○○、甲○○、證人于英傑、癸○○、戊○○等人分別於警詢
    、偵查中具結之供證大致相合。
(二)經查：
１、共同被告己○○於警詢時亦有供證稱：於95年10月中旬時候
    ，某天晚上伊在新店市○○路上的一間「一百快炒」，與乙○○、庚○○、丁○○一起在吃快炒，伊問乙○○說是否要
    南下高雄找戊○○，向戊○○詢問說為何他賣給我們的消息
    （LA -NEW 何時會贏球）都是假消息、不準確。我們就決定
    南下高雄找戊○○問清楚，於是我們四人（己○○、乙○○
    、庚○○、丁○○）就在95年10月16日，由庚○○駕駛乙○○的轎車載乙○○，丁○○駕駛自己的黑色裕隆轎車載伊，
    共計二輛車一起南下。約當日17時左右，我們到達高雄，當
    日晚上我們住在高雄市○○○路1 號「高雄金典飯店」，17
    、18、19日期間，在這期間我們四人曾開乙○○的轎車，前
    往LA MEW熊的球隊練習場，找戊○○但是都沒找到。19日早
    上，伊與丁○○，由丁○○開車一起回台北，20日中午下午
    約4 點多，伊與丁○○一起從台北松山機場搭機南下高雄，
    約到19時左右到達高雄，伊就打電話給庚○○，伊問他在哪
    裡，他說要去球場，伊跟丁○○搭計程車前往戊○○的球場
    與庚○○會合等戊○○出現。約到晚上11點多的時候，我們
    看到戊○○從球員宿舍，走向他的車子，準備駕車離去，伊
    走過去，嗣後伊就開戊○○的車（己○○開車、丁○○坐右
    前方，庚○○坐右後方、戊○○坐左後方），一起到太湖船
    汽車旅館進入房間，進入房間後戊○○就說要與乙○○通話
    ，庚○○就用房間的電話打給在金典飯店的乙○○，戊○○
    與乙○○通話後，林宏說太湖船汽車旅館離球場太近，決定
    換地點談話。我們就開車離開（庚○○開戊○○的車、己○○坐右前方、戊○○坐左後方、丁○○坐右後方）離開後行
    經路線伊不太知道，在行經過程中庚○○用伊的手機打給甲○○，約在高雄某家麥當勞會面，因為要偷錄戊○○講話內
    容及畫面，過程中行經一家小北百貨，伊下車購買膠帶，後
    來就到麥當勞與甲○○會合，會合後甲○○開車帶領我們就
    一起前往高雄縣的御宿汽車旅館，到汽車旅館後，女將自
    己的車輛停在汽車旅館外面，坐上我們的車（女坐右後方
    ）一起進入汽車旅館內之房間。開車進入後，伊關鐵門後，
    我們五人一起上樓進入房間，入房後甲○○將鑰匙查入房間
    電源開關，伊跟丁○○、戊○○及甲○○留在房間，庚○○
    下車開轎車欲前往金典飯店等語（見偵卷第213 至221 頁
    ）；於偵查中具結證稱：於95年10月20日晚上與庚○○、丁○○到高雄縣鳥松鄉○○路澄清湖棒球場旁停車場找戊○○
    ，找到後伊開戊○○車到太湖船汽車旅館，之後再到御宿汽
    車旅館，要問戊○○為什麼之前收我們的錢，給我們球隊輸
    贏結果消息都是錯誤的，在御宿時有乙○○有來，在離開太
    湖船汽車旅館，庚○○與甲○○聯絡，她有到御宿汽車旅館
    ，由庚○○開車。從太湖船旅館出來時，由庚○○開戊○○
    的車，因為伊要偷拍戊○○，所以在途中有下車買膠帶，伊
    用手機對戊○○拍照及錄音等語（見偵卷第189 至192 頁
    ）；於本院審理時，亦具結詰問證稱：於95年10月20日晚上
    ，伊與丁○○、庚○○有對戊○○妨害自由行為，是與乙○○講好才一起去的，當時戊○○開要離開，伊過去敲他車窗
    ，他就下車，伊就跟他說：「小龍的股東要找你」，後來我
    們就去太湖船汽車旅館，後來庚○○有與乙○○通電話，決
    定換地方，途中是由伊下車買膠帶，車子快到御宿汽車旅館
    時才矇戊○○眼睛，在御宿汽車旅館房間內戊○○有跟乙○○講話，因伊在拍攝，沒有注意聽，只聽到他們二人在講錢
    及輸球的事，拍完後乙○○有請戊○○在支票背面背書，乙○○有跟戊○○說要他安排一場比賽打球的事，丁○○有與
    伊一起拍攝，乙○○進來時，有向戊○○說：「小龍害其輸
    了不少錢」之事，膠帶是伊貼的，乙○○進屋後才把撕掉等
    語（見本院卷118 至121 頁）。
２、共同被告丁○○於警詢時供證稱：因為乙○○透過人買球賽
    消息，然後我們4個人都輸錢，覺得事有蹊蹺，有被騙的感
    覺，這是我們共同決定這樣做的。有乙○○、己○○、庚○○及伊四人在10月16日星期一南下高雄，10月19日與己○○
    先返回台北，20日下午5點多伊再與己○○搭飛機到高雄。
    在10月20日晚上23時左右，在澄清湖球場販賣部喝飲料，往
    停車場方向走去，正巧看到戊○○走去停車場開車，伊與己○○、庚○○3人就跑去找他，戊○○已上車，己○○輕敲
    戊○○車窗，戊○○打開車門，己○○跟他說小龍的股東有
    事要請問他，請他跟我們一同前往，我們3人坐他的車，由
    己○○開車，戊○○坐駕駛座正後方，伊坐駕駛座旁，庚○○坐在伊正後方，我們問他附近汽車旅館，他就帶我們前往
    太湖船汽車旅館，庚○○使用汽車旅館電話撥打到金典酒店
    給乙○○，庚○○將電話交給戊○○讓他與乙○○通話，戊○○就說這汽車旅館離他們球團太近了，要換地方；庚○○
    就打電話問甲○○看有無比較靠近市區之汽車旅館，然後就
    換庚○○開戊○○車子前往御宿汽車旅館。在太湖船汽車旅
    館待10餘分鐘就退房離開了，在前往御宿汽車旅館途中，庚○○（駕駛）在小北百貨停車，由駕駛座旁之己○○下車購
    買膠帶，後來到御宿汽車旅館附近麥當勞與甲○○會合，由
    甲○○獨自一人開乙○○的車帶路前往御宿汽車旅館，到汽
    車旅館外甲○○停妥車子後，上戊○○坐在駕駛座旁，己○○換到右後座一起進汽車旅館，由甲○○負責訂房間。我們
    到達御宿汽車旅館後，庚○○開甲○○開來的車去接乙○○
    前來，這期間我與己○○、甲○○及戊○○在汽車旅館內閒
    聊，等乙○○到來；乙○○到達後，伊負責使用自己行動電
    話手機偷拍及錄音乙○○與戊○○談話內容等語（見偵卷
    第50至57頁）；於偵查中則具結證稱：伊與庚○○、己○○
    帶戊○○去太湖船汽車旅館，因該處離球場太近，要開到市
    區，後來去御宿汽車旅館，御宿汽車旅館是女訂的，錢也
    是女付的，女在房間內有與戊○○說話，是伊在旅館用
    手機拍的，事後是伊與己○○開林某車，帶林某離開等語（
    見偵卷第174 至176 頁）；本院審理中亦具結詰問時供證
    稱：伊有對戊○○妨害自由行為，當時現場還有己○○、庚○○二人，有於小百北貨購買膠帶矇住戊○○眼睛，我們四
    人（指丁○○、己○○、庚○○、乙○○）講好一起南下，
    在房間內伊與己○○均有對戊○○錄音、錄影，乙○○知道
    伊等三人要把戊○○帶走，我們四人於16日前往澄清路棒球
    場，然後分批去等戊○○，目的就是要把戊○○帶出來把事
    情問清楚有職棒簽賭輸錢之事，伊不認識戊○○，是伊與己○○、庚○○三人叫戊○○上車，是己○○下車買膠帶，後
    來跟女會面後，由她開車帶路，一起去御宿汽車旅館，不
    久乙○○就來了，他進來後才把戊○○的膠帶撕掉等語（見
    本院卷第61至63頁）。
３、共同被告甲○○於警詢時供證稱：係伊乾哥哥乙○○打電話
    給伊，叫伊幫他訂飯店，伊就打電話以伊名字訂房，之後持
    伊母親郭鳳英之身份證登記等語（見蒐卷第12頁）；本院
    審理時，亦具結詰問供證稱：伊於95年10月20晚上有前往御
    宿汽車旅館，當時係因己○○他們對高雄不熟，帶他們去住
    宿，於武營路麥當勞會面後，伊在前面開車，帶他們前往御
    宿汽車旅館，伊在御宿汽車旅館時，有對戊○○表示說：「
    我們不會傷害你，只是要釐清一些事實」等語（見本院卷
    第58頁、第114 頁）。
４、共同被告庚○○於警詢時供證稱：伊跟戊○○不認識，但是
    在電視上看過他知道戊○○是何人，10月20日當天傍晚伊先
    騎機車到球場，乙○○打電話告訴伊說他身體不舒服所以在
    飯店休息，23時左右戊○○出現在澄清湖棒球場停車場，當
    時已經開他的車門坐在駕駛座，己○○過去跟他講「小龍」
    的股東要找他，嗣己○○坐駕駛座、丁○○坐右前坐，伊坐
    右後座在戊○○旁邊，我們去太湖船汽車旅館，在太湖船汽
    車旅館我們在裡面逗留時間短暫，是由丁○○付錢開房間，
    後我們離開太湖船汽車旅館，離開的時間伊不清楚，由伊開
    車經過小北百貨由己○○叫伊停車，並下車買膠帶，伊後來
    跟甲○○聯絡請她代找汽車旅館，我們就約在御宿汽車旅館
    門口見面，之後進了御宿汽車旅館，由己○○、丁○○帶戊○○至汽車旅館房間，伊就回金典酒店載乙○○，後來乙○○回御宿汽車旅館，到了之後伊和甲○○在另一間房間休息
    ，乙○○就到戊○○、丁○○、己○○的那間房間去了，我
    們在小北百貨購買膠帶是因為伊知道我們要拍戊○○他講話
    內容，他一定不會讓我們拍，所以我們就買膠帶要貼住他的
    眼睛，不讓他看到我們拍他等語（見偵卷第68至75頁）；
    於偵查中具結供證稱：於95年1 月20日晚上係伊與己○○、
    丁○○、到澄清湖棒球場旁邊的停車場找戊○○，戊○○有
    與我們離開停車場，由己○○開車，先到太湖船汽車旅館，
    後來再到御宿汽車旅館，中途是己○○下車買膠帶，途中是
    伊問甲○○，看附近有無比較好的汽車旅館；是伊、己○○
    、丁○○、乙○○都有提議去找戊○○，乙○○到御宿汽車
    旅館是伊去載他的，買膠帶之事，乙○○在台北時有講過，
    下高雄後我們四人也都有討論要如何拍戊○○而不讓他知道
    ，伊不認識，沒有碰過面，但是我們知道那一位是戊○○等
    語（見偵卷第182 至184 頁）；於本院審理時亦具結詰問
    證稱：伊於95年10月20日晚上，有與己○○、丁○○對戊○○妨害自由行為，是與乙○○講好才一起去的，我們看到林
    宏時，伊與己○○就過去，當時戊○○已在車上，己○○就
    敲他車窗，戊○○有將車窗打開，跟他說「小龍的股東要找
    你」，並示意戊○○下車到後座，伊上車坐於右後座，丁○○坐於右前座，是由己○○開車，我們於是就去太湖船汽車
    旅館，後來改地點到御宿汽車旅館，這時則由伊開車，經過
    小北百貨時，是由己○○下車買膠帶，買膠帶是要拍攝與戊○○的對話光磁及錄他的音，矇戊○○眼睛是不讓他知道我
    們在拍攝，要他講實話，是伊聯絡女過來，因伊對高雄的
    路不熟，請她帶我們到好一點的汽車旅館，後來她開車過來
    ，我們跟著她的車走，到達御宿汽車旅館，伊就開車去金典
    接乙○○，接完乙○○後伊又跟女去金典去收拾東西並帶
    一位小姐過來，女是到御宿汽車旅館後，下車到我們的車
    上，她應該知道車上有戊○○這個人，亦是由女去御宿汽
    車旅館辦理登記等語（見本院卷第115 至118 頁）。
５、證人戊○○於警詢時即有供證稱：嗣後是押伊的其中二人送
    伊出來，他們將車停在在路邊就下車，伊往前開車時，就看
    到三多、四維路了等語（見他卷第156 頁）；於本院審理
    時，亦具結詰問證稱：於95年10月20日晚上約11時許，是在
    庭上的庚○○、己○○、丁○○三人把伊帶走，當時伊剛上
    車，車子還未發動，一個人過來確認伊身份，問伊是否為戊○○，伊說是，他們三人就請伊上車，因伊不認識他們，當
    時伊相當害怕，他們帶伊到太湖船汽車旅館，後又帶伊去另
    一個地方，途中坐在右前座那位下車去小北百貨買膠帶，離
    開小北百貨約十分鐘，他們就將伊眼睛矇住，事後伊才知道
    他們帶伊去御宿汽車旅館，到達該旅館，進去房間後伊坐在
    床舖上面等，在房間內有一個女生跟伊說「我們不會傷害你
    ，只是要釐清一些事實」，約等了一下，他們所稱老闆（當
    庭指認乙○○）來問伊是否認識「小龍」，伊說認識，他說
    「小龍」讓他輸了很多錢，伊說那是你們的事，中間還問了
    一些伊有關棒球的事，後來乙○○要伊背書三張支票，伊有
    問是什麼意思，因伊不願意簽，他們說簽完才能離開，是在
    伊簽支票之前才把膠帶拿掉，膠帶拿掉後伊有看到乙○○跟
    另一位等語（見本院卷第51至53頁）。
６、被告乙○○部分於警詢時亦另有供述：於95年10月23日當天
    晚上在伊公司，與戊○○見面，伊有將戊○○先前簽背書的
    支票撕掉了，伊在律師許慧珠見證下當場提示並交付警方，
    當時被伊撕掉戊○○簽名背書的支票供作證據（見蒐卷第
    48 ） ；於本院審理時以證人身份具結詰問證稱：一開始是
    丙○○跟伊講有關壬○○、辛○○綁球員打假球之事，可以
    讓我們投資賺錢，並說他們有門路，並提到壬○○他們部分
    出300 萬元，台北部分亦出300 萬元，由壬○○等人去開發
    球員，讓我們簽賭賺錢，後來伊回霖園飯店，丙○○來飯店
    找伊，說可以投資，因伊以當時丙○○、壬○○、辛○○、
    癸○○等人都在場，且保證一定會有明牌可獲利，致伊才相
    信，所以伊才開300 萬元之支票給丙○○，惟嗣後報的明牌
    訊息都輸，明牌訊息均丙○○給伊的，伊有向丙○○求證，
    所以在才會金盃酒店找戊○○喝酒，當時伊在另一包箱，但
    伊有見到壬○○跟戊○○坐在一起喝酒，伊才相信壬○○有
    認識球隊的人，事後丙○○等人有去8 號當舖，丙○○有將
    去該當舖的情形打電話跟伊說，其內容為丙○○向魏某要消
    息，魏某有跟丙○○說大概是有這樣之訊息，但沒有把握，
    致丙○○把話傳給伊時與實際有出入，才會造成伊輸這麼多
    錢，而實際魏某、蔡某要操作的球賽還沒有開始，伊拿300
    萬元是想自己投資又怕有風險，希望丙○○擔保，伊與丁○○、庚○○、己○○四人均不認識戊○○，因為感學覺被騙
    ，請丙○○找辛○○、壬○○，但丙○○說找不到他們，伊
    又沒有辛○○、壬○○的電話、住址，伊認為戊○○為他們
    一夥騙伊，才會去找戊○○，伊去御宿汽車旅館是庚○○開
    伊車帶伊去的，伊知道與戊○○不認識，而把他帶去汽車旅
    館之行為不對等語（見本院第171 至177 頁）。
７、此外，並有共同被告即證人戊○○所簽立背書已遭撕毀之空
    白支票三張可按（見蒐卷第31頁），95年10月20日高雄縣
    鳥松鄉○○路8號「太湖船汽車旅館」之監視錄影翻拍照片4
    張、95年10月21日2時5分55秒、1時6分26秒「高雄金典飯店
    」監視錄影之翻拍照片3張、共同被告甲○○指認被告乙○○照片一紙、共同被告甲○○指認「高雄金典飯店」95年10
    月21日2時5分55秒監視錄影翻拍照片一紙、共同被告丁○○
    指認被告乙○○照片一紙、共同被告丁○○指認被告乙○○
    照片一紙、共同被告庚○○指認被告乙○○照片一紙、被告
    庚○○指認被告乙○○照片一紙、95年10月21日0時14分己○○於小北百貨購買膠帶之監視錄影翻拍照片一紙（經庚○○指認）、共同被告己○○指認被告乙○○照片一紙、太湖
    船汽車旅館95年10月20日23時27分至36分監視錄影翻拍相片
    10張、共同被告丙○○指認被告乙○○相片一紙、證人于英
    傑指認被告乙○○照片一紙等附卷可按。綜上所述，被告乙○○有為上開剝奪戊○○行動自由之事證，亦甚明確，犯行
    堪以認定。
(三)依上開事證以觀，被告乙○○、己○○、庚○○、丁○○等
    人與戊○○並不認識，竟於95年10月20日晚上11時許，在上
    開停車場見戊○○欲開車時，即由被告己○○先敲車窗，告
    以「小龍的股東要找你」，並示意戊○○下車，被告庚○○
    、丁○○同時擁上，該3 人隨即將戊○○帶往附近高雄縣鳥
    松鄉○○路8 號太湖船汽車旅館，後又前往御宿汽車旅館，
    並在御宿汽車旅館偷拍攝戊○○談話內容，而戊○○因在深
    夜忽見均不認識之3 人，被告己○○、庚○○、丁○○等人
    倘非以強押之方式，戊○○焉會依照指示上車至上開旅館，
    任由被告己○○、庚○○、丁○○等人控制之理，再參之被
    告乙○○、己○○、庚○○、丁○○四人於本院理時對於有
    剝奪戊○○行動自由之情，均坦承不諱業如前所述；另被告
    甲○○亦駕駛被告乙○○小客車在前引導至御宿汽車旅館，
    且在御宿汽車旅館門口時，下車進入己○○駕駛之車內，應
    目睹戊○○遭人剝奪行動自由之情形，且參諸被告甲○○辦
    理登記住宿事宜後，將戊○○帶至房間等候乙○○期間，被
    告甲○○並對戊○○表示稱：「我們不會傷害你，只是要釐
    清一些事實」等語以觀，被告甲○○對於乙○○四人上開戊○○遭人剝奪行動自由之情，亦係在當時知情後而共同參與
    ；按刑法第三百零二條第一項之罪，係指私人以不法手段束
    縛他人行動自由之行為　而言；審酌上開事證以觀，被告乙○○與上開四人有共同對被害人即戊○○剝奪其行動自由之
    犯行，至甚認定。
(四)核被告乙○○所為，係犯刑法第302條第1項之剝奪他人行動
    自由罪。其與丁○○、庚○○、己○○、甲○○等人就上開
    犯行，有犯意聯絡，行為分擔，均為共同正犯。又其於93年
    間，因犯妨害自由罪，於95年7月19日經台灣台北地方法院
    判處有期徒刑6 月確定，於95年9 月26日易科罰金執行完畢
    ，於五年之內故意再犯本件之罪，為累犯，依法加重其。另
    有關被告乙○○在御宿汽車旅館房間內，以脅迫之方式強制
    被害人戊○○在上開支票背書犯行部分；按刑法第302 條第
    1 項及第304 條第1 項之罪，其所保護之法益均為被害人之
    自由，其罪質本屬相同，惟第302 條第1 項之法定刑，既較
    第304 條第1 項為重，則剝奪他人行動自由，縱其目的在使
    人行無義務之事，或妨害他人行使權利，作應逕依刑法第
    302 條第1 項論罪，其無適用第304 條第1 項之餘地（最高
    法院二十九年上字第三七五七號判例參照）；查被告乙○○
    在剝奪戊○○行動自由過程，雖強制被害人戊○○在前述支
    票上背書，使戊○○行無義務之事，揆諸上開說明，其此部
    分之低度行為，已為所犯剝奪他人行動自由之高度行為所吸
    收，不再論被告乙○○上開刑法第304 條第1 項之犯行，公
    訴人起訴論被告乙○○另犯上開刑法304 條第1 項之罪，應
    分論併罰，尚有誤會，併此敘明。
(五)爰審酌被告乙○○因職棒簽賭輸錢，竟對任職於中華職業棒
    球大聯盟所屬成員大高熊育樂股份有限公司熊隊投手教練戊○○妨害自由行為，且將在旅館對被害人戊○○所拍攝之錄
    音、錄影光磁交由媒體公開，造成社會囑目事件，嚴重影響
    社會秩序及安定，且於93年間即有妨害自由犯行，經判刑執
    行完畢，旋再本件之罪，惡生非淺，惟念其事後坦承犯行，
    已得被害人戊○○之原諒等一切情狀，乃量處如主文所示之
    刑。又被告乙○○所提出經扣案之證人戊○○所簽立背書已
    遭撕毀之空白支票三張，既為被告乙○○有，且供犯罪所用
    之物，爰依刑法第38條第1 項第2 款之規定沒收之。
(六)又本件被告乙○○所犯刑法第302 條第1項妨礙剝奪他人行
    為自由罪，犯罪時間在96年4 月24日以前，經宣告主文所示
    有期徒1 年，未逾有期徒刑1 年6 月，應依上開減刑條例第
    2條第1項第3款之規定，減其刑期2分之1，並依減刑條例第9
    條、刑法第41條第1項前段，諭知易科罰金之折算標準。
丙、有關被告戊○○部分：
一、公訴意旨另以，被告戊○○於93年11月11日起，與熊隊簽有
    職業棒球契約書，受熊隊委託擔任球隊投手教練，負責訓練
    所屬棒球隊之投手及協助總教練在球場上調度先發、中繼與
    後援投手，係為他人處理事務之人。95年10月21日、22日，
    熊隊與獅隊爭奪年度總冠軍比賽時，熊隊連贏2 場，眼看球
    賽即將結束，被告戊○○尚未向被告乙○○告知何時安排熊
    隊輸球，以利被告乙○○等人簽賭，被告乙○○即於同年10
    月23日，與戊○○聯絡，要求其於下午練球結束後回電。戊○○於同日下午4 時多，以乙○○先前所留之電話與乙○○
    聯絡，乙○○詢問﹁球賽搞定了沒，能不能配合﹂，並要求
    戊○○晚間到公司洽談。同日晚間19時多，戊○○至台北市
    ○○○路1 段38號2 樓被告乙○○辦公室，被告乙○○詢問
    戊○○有無找到壬○○及300 萬元如何處理，並強烈要求被
    告戊○○必須打一場假球（意思即讓熊隊輸球，以供渠等簽
    賭），雙方對談後不歡而散。被告戊○○返回台北縣新店市
    熊隊休息之中信飯店後，並未向球團報告先前被押及被告乙○○要求打假球之事或報警處理，為了對被告乙○○有所交
    代，竟起背信之犯意，意圖為被告乙○○等人下注簽賭之不
    法利益，乃於深夜在飯店內，將預計於總冠軍第三場比賽上
    場擔任先發投手之蔡英峰找到其房間，要求蔡英峰上場後投
    保送球，或投給對方打（即打假球、放水之意），並告知蔡
    英峰，因為之前剛好你的手臂受傷，投不好別人不會怪你等
    語以求掩飾，惟遭蔡英峰告以做不到而拒絕。嗣第三場比賽
    ，蔡英峰仍盡全力投球，熊隊亦因此仍贏得該場比賽而未造
    成損害，被告戊○○之行為亦未達目的，因認被告戊○○涉
    有刑法第342條第1項、第2項背信未遂罪嫌云云。
二、按犯罪事實應依證據認定之，無證據不得認定犯罪事實；又
    不能證明被告犯罪者，應諭知無罪之判決，刑事訴訟法第15
    4 條第2 項、第301 條第1 項分別定有明文。認定不利於被
    告之事實，須依積極證據，苟積極證據不足為不利於被告事
    實之認定時，即應為有利於被告之認定，更不必有何有利之
    證據。此之所謂證據，須確屬能為被告有罪之證明，而無瑕
    疵可指者，始足當之；再者，犯罪事實之認定，應憑證據，
    所謂證據，須適於為被告犯罪事實之證明者，始得採為斷罪
    資料，如未能發現相當證據，或證據不足以證明，自不能以
    推測或擬制之方法以為裁判基礎；又所謂認定犯罪事實所憑
    之證據，雖不以直接證據為限，間接證據亦包括在內，然而
    無論直接或間接證據，其為訴訟上之證明，須於通常一般人
    均不致有所懷疑，而得確信其為真實之程度，始得據之為有
    罪之認定，倘其證明尚未達到此一程度，而有合理懷疑存在
    時，即應為無罪之判決（最高法院二十九年上字第三一○五
    號、三十年上字第八一六號、四十年台上字第八六號、五十
    三年台上字第二七五○號、七十六年台上字第四九八六號分
    別著有判例參照）。復事實審法院對於證據之取捨，依法雖
    有自由判斷之權，然積極證據不足證明犯罪事實時，被告之
    抗辯或反證縱屬虛偽，仍不能以此資為積極證據應予採信之
    理由；認定犯罪事實應依證據，為刑事訴訟法所明定，故被
    告否認犯罪事實所持之辯解，縱屬不能成立，仍非有積極證
    據足以證明其犯罪行為，不能遽為有罪之認定（最高法院三
    十年上字第四八二、一八三一號分別著有判例參照）。
三、公訴人認被告戊○○有上開背信未遂犯行，無非以（一）被
    告戊○○於警詢、偵查中之供述。（二）證人蔡英峰於偵查
    中之證述。（三）被告戊○○與熊隊所簽之「職業棒球契約
    書」等為論據。
四、訊據被告戊○○對於有向任職於中華職業棒球大聯盟所屬熊
    隊職棒投手林英峰講有關請他打幫忙打假球放水之事實，惟
    堅決否認有上開背信犯行，辯稱：伊沒有背信，伊有去求職
    棒投手蔡英峰，是因為伊確實非常害怕云云。
五、經查：
(一)被告戊○○於警詢中自陳：伊被他們押走伊那一次有留一個
    電話號碼給伊，並說他找伊時伊要打這個電話找他。乙○○
    於10月23日當天打電話給伊，叫伊下午練完球後打那個CALL
    機給他，大約16時30分左右伊在飯店以行動電話與田聯絡，
    他問伊要求的事情 (即是要伊於賽前告知那一場球賽我們會
    輸)能 不能配合，伊說這不是伊能力所及，他就叫伊去他的
    公司，伊就過去他公司，現場除了伊及田之外尚有3 男2 女
    ，田首先問伊球賽到底搞定了沒有，伊說實在沒有辦法，中
    間談了很多，最後田就丟下一句話說「不管，就是你自己要
    想辦法」。在這之前，伊曾經於10月22日晚上在台北縣新店
    市中信飯店伊的房間內，伊把總冠軍賽第3 戰投手蔡英峰找
    來，告訴他伊被押的經過，伊拜託他甚至於求他，看他可不
    可以幫伊解決這個困難，但是蔡英峰堅持不肯，但是蔡英峰
    說「教練你如果真的碰到這個困難，明年的球季有可能的話
    ，再想辦法吧」，伊就將伊與蔡英峰談話的結論告訴田，田
    質問伊為什麼在被他押的時候答應試著想辦法，為什麼現在
    是這個結論，伊就回答田伊真的已經盡力了，實在沒有辦法
    等語（見蒐卷第95至105 頁）。
(二)於偵查中亦供證稱：因伊被押走事件後已恐懼，乃於10月22
    日晚上要求蔡英峰隔天上場投放水球，雖伊不知對方是何人
    ，因對方在帶伊去汽車旅館前有留CALL機給伊，叫伊與他聯
    絡，叫伊要有方法給他知道，看第三場是否能輸，伊說沒辦
    法。後來他叫伊去復興南路的微風廣場等他，結果是在高雄
    把伊帶走的三個的其中一個出來帶伊進公司等語（見他字卷
    第115 至124 頁）。
(三)於本院審理時亦供述：伊是在95年10月22日晚上，於中信飯
    店內找蔡英峰，求他打假球放水，於95年10月23日以後才應
    乙○○要求去他公司，與熊隊公司所簽契約書伊有看過等語
    （見本院卷第280頁）。
(四)證人蔡英峰於偵查中亦具結證述：於今年（即95年）10月22
    日第二場冠軍戰後，在新店市中信飯店戊○○有來找伊，一
    開始說要聊天，進去後就說明天說要請伊吃個飯，伊說伊有
    約了，他說叫伊坐下有些事要告訴伊，他說他在總冠軍賽之
    前在球場旁邊被押走，不認識對方，就用膠帶矇起眼睛，叫
    他配合放水打假球，因對方都知道他兒子、前妻在做什麼，
    恐嚇他，他就說問伊能不能幫他忙，即是打假球。當時伊手
    受傷，且也打進總冠軍，他就說你剛好手受傷，丟不好人家
    也不會怪你，看是要丟保送或丟給對方打。伊直接告訴他伊
    做不到，因伊自己會害怕。他亦告訴伊他被押走並簽了三張
    票等語（見偵卷第114 至117 頁）。
(五)是由上開事證以觀，被告戊○○確有於95年10月22日晚上，
    於中信飯店內找證人蔡英峰，要求他打假球放水之事，且時
    間係於95年10月22日晚上，而非95年10月23晚上，至堪認定
    ，公訴人認係於95年10月23日晚上，被告戊○○找證人蔡英
    峰，要求證人蔡英峰打假球放水之情事，在時間上尚有誤會
    ，先行敘明。
(六)按刑法第304 條第1 項之背信罪，必須違背任務之行為，具
    有為圖取不法利益，或圖加不法損害之意思，為構成要件，
    且所謂「致生損害於本人之財產」，係指將事務委由行為人
    處理者本人之財產價值之減少而言，另所謂「其他利益」，
    亦係指財產之利益為限，換言之，應指將其事務委由行為人
    處理者本人所損失之財產上之利益為限。
(七)查被告戊○○之所以會於上開時地，要求證人蔡英峰打假球
    之事件，此乃因其於95年10月20日為乙○○等人妨害自由時
    ，因乙○○之要求所致，此據被告戊○○於警詢時供述：伊
    在被押走後，很恐嚇，所以於95年10月22日晚上去求蔡英峰
    隔天上場投放水球，因乙○○在伊被押走那一次，有留一個
    電話號碼給伊，並於放伊走時說要伊打這個電話給他，乙○○於95年10月23日當天打電話給伊，問伊他要求之事情，能
    不能配合，伊說這不是伊能力所及，他就伊去他公司，之前
    伊曾經於95年10月22日晚上，在台北縣新店巿中信飯店伊房
    間內，將伊被押之經過告訴求蔡英峰，拜託甚至求他可不可
    以幫伊解決這個因難，但他堅持不肯等語可按（見他字卷
    第115至124頁、蒐卷第95至105頁）。
(八)被告乙○○於本院審理時亦具結證稱：伊是希望戊○○負責
    伊輸的錢，因為伊找不到壬○○，戊○○說要安排一場球賽
    ，當時伊進房間後就把戊○○眼睛上貼的膠帶拿下來等語（
    見本院卷第178 頁）。
(九)共同被告己○○亦本院審理時亦具結供證稱：在當時乙○○
    有向戊○○說要安排一場比賽打球之事情等語（見本院卷
    第120頁）。
(十)是由以上事證以觀，被告戊○○之所以於95年10月22日晚上
    在台北縣新店巿中信飯店其房間內，要求證人蔡英峰如何打
    球之事宜，係因其之前遭人剝奪行動自由之際，被告乙○○
    要求，其係心生畏懼始無奈為之，其本身自始即無違背任務
    主觀之意圖，洵堪認定。
(十一)再上開所謂打假球之事件，審酌其內容，亦僅單純涉及有關
    於證人蔡英峰擔任投手時，如何保送或丟給對方打而已，亦
    與致生熊中華職業棒球大聯盟所屬熊隊之財產價值或利益無
    涉，換言之，該熊隊並無任何財產價值或利益之減少。
六、是被告戊○○之行為，核與刑法之背信構成要件尚屬有間；
    至於被告戊○○與該熊隊所簽之職業棒球契約書（見本院證
    物袋），其中第十一條第三款所規定：「乙方（即被告戊○○）絕無接觸、幫助、教唆、參與或其他任何形式從事與職
    業棒球賭博有關之行為」部分，經查上開規定，應指被告戊○○有主動在自由意識之情形下有違上開賭博行為而言，而
    本作被告戊○○自始並無任何有違上開賭博行為，如前所述
    ，亦難以上開規定遽認被告戊○○之行為有觸犯所謂刑法背
    信罪行。此外，公訴人就被告犯罪事實，應負舉證責，並提
    出證明之方法，因此公訴人對於犯罪事實，應負提出證據及
    說服之實質舉證責任，倘其指出證明之方法，無從說服法院
    以形成被告有罪之心證，基於無罪推定之原則，自應為被告
    無罪之諭知。茲本件公訴人於本院中並未提出適合於證明被
    告戊○○上開犯罪事實之積極事證，並說明其證據方法與待
    證事實之關係，而本院對於卷內訴訟資料，復已逐一剖析，
    參互審酌，認被告戊○○背信行為尚屬不能證明，詳如前述
    ，是自應為被告戊○○無罪之諭知，
據上論斷，應依刑事訴訟法第299條第1項前段、第301條第1項、
刑法第28條、第302條第1項、第339條第1項、第47條第1項、第
41條第1項前段、第2項、第51條第5款、第38條第1項第2款、刑
法施行法第1條之1、中華民國96年罪犯減刑條例第2條第1項第3
款、第7條、第9條，判決如主文。
本案經檢察官子○○到庭執行職務。
中　　華　　民　　國　　96　　年　　11　　月　　23　　日
              刑事第二庭   審判長 法　官  田平安
                                  法　官  呂明燕
                                  法　官  曾子珍
以上正本證明與原本無異。
如不服本判決應於收受本判決後10日內向本院提出上訴書狀，並
應敘述具體理由，如未敘述上訴理由者，應於上訴期間屆滿後20
日內補提理由書狀於本院（均須按他造當事人之人數附繕本）「
切勿逕送上級法院」。
中　　華　　民　　國　　96　　年　　11　　月　　23　　日
　　　　　　　　　　　　　　　　　書記官  簡鴻雅
刑法第 339 條  （普通詐欺罪）
意圖為自己或第三人不法之所有，以詐術使人將本人或第三人之
物交付者，處五年以下有期徒刑、拘役或科或併科一千元以下罰
金。
以前項方法得財產上不法之利益或使第三人得之者，亦同。
前二項之未遂犯罰之。
刑法第302 條  （剝奪他人行動自由罪）
私行拘禁或以其他非法方法，剝奪人之行動自由者，處五年以下
有期徒刑、拘役或三百元以下罰金。
因而致人於死者，處無期徒刑或七年以上有期徒刑，致重傷者，
處三年以上十年以下有期徒刑。
第一項之未遂犯罰之。
